【裁判字號】    98,易,849
【裁判日期】    990226
【裁判案由】    詐欺
【裁判全文】
臺灣高雄地方法院刑事判決               98年度易字第849號
公  訴  人  臺灣高雄地方法院檢察署檢察官
被      告  ｔ○○
            ａ○○
被      告  Ｘ○○
選任辯護人  鄭國安律師
            吳麗珠律師
            賴柏宏律師
被      告  Ｃ○○
            Ｒ○○
            Ｓ○○
            酉○○
            癸○○
            Ｅ○○
            Ｎ○○
上列被告等因詐欺案件，經檢察官提起公訴（98年度偵字第1202
8 、16193 、17971 及14102號），本院判決如下：
    主  文
ｔ○○共同犯如附表一編號1 至31及附表二編號1 至25之詐欺取
財罪，共伍拾陸罪，各處如附表一編號1 至31及附表二編號1 至
25所示之刑。應執行有期徒刑陸年，扣案如附表五編號1 至5、6
至11、15、22至24所示之物，均沒收之。其餘被訴詐欺取財部分
，無罪。
ａ○○共同犯如附表二編號18、19、20之詐欺取財罪，共參罪，
，各處如附表二編號18、19、20所示之刑。應執行有期徒刑壹年
陸月，扣案如附表五編號6至11、15、22至24 所示之物，均沒收
之。其餘被訴詐欺取財部分，無罪。
Ｘ○○共同犯如附表二編號4至 25之詐欺取財罪，共貳拾貳罪，
各處如附表二編號4至 25所示之刑。應執行有期徒刑參年陸月，
扣案如附表五編號6至11、15、22至24 所示之物，均沒收之。其
餘被訴詐欺取財部分，無罪。
Ｃ○○共同犯如附表二編號5 至16及附表三編號1 至2 之詐欺取
財罪，共拾肆罪，各處如附表二編號5 至16及附表三編號1 至 2
所示之刑。應執行有期徒刑參年，扣案如附表五編號6 至11、15
、22至24、12至14、16至21所示之物，均沒收之。其餘被訴詐欺
取財部分，無罪。
Ｒ○○共同犯如附表二編號22至25及附表三編號 2之詐欺取財罪
，共伍罪，各處如附表二編號22至25及附表三編號2所示之刑。
應執行有期徒刑壹年貳月，扣案如附表五編號6 至11、15、22至
24、12至14、16至21所示之物，均沒收之。其餘被訴詐欺取財部
分，無罪。
Ｓ○○共同犯如附表三編號1至2之詐欺取財罪，共貳罪，各處如
附表三編號1至2所示之刑。應執行有期徒刑拾月，如易科罰金，
以新臺幣壹仟元折算壹日，扣案如附表五編號12至14、16至21所
示之物，均沒收之。其餘被訴詐欺取財部分，無罪。
酉○○共同犯如附表三編號1 至2 之詐欺取財罪，共貳罪，各處
如附表三編號1 至2 所示之刑。應執行有期徒刑拾月，如易科罰
金，以新臺幣壹仟元折算壹日，扣案如附表五編號12至14、16至
21所示之物，均沒收之。其餘被訴詐欺取財部分，無罪。
癸○○共同犯如附表三編號1 之詐欺取財罪，處有期徒刑陸月，
如易科罰金，以新臺幣壹仟元折算壹日，扣案如附表五編號12至
14、16至21所示之物，均沒收之。其餘被訴詐欺取財部分，無罪
。
Ｅ○○共同犯如附表三編號1 之詐欺取財罪，處有期徒刑柒月，
扣案如附表五編號12至14、16至21所示之物，均沒收之。其餘被
訴詐欺取財部分，無罪。
Ｎ○○無罪。
    事  實
一、ｔ○○意圖為自己不法之所有，自民國97年9 月間起至98年
    4 月15日為警查獲時止，加入真實姓名年籍不詳、綽號「毛
    毛」之成年人組成之詐欺集團，擔任提領款項之工作（即俗
    稱之車手），而與該詐騙集團所屬成員真實姓名年籍不詳之
    綽號「毛毛」之成年人、「阿得」之成年人、「小楊」之成
    年女子及黃重嘉（經檢察官另案通緝中）等人共同基於詐欺
    取財之犯意聯絡，由綽號「毛毛」任該詐欺集團之首腦，負
    責統籌詐欺事務之分配，先在「自由時報」、「蘋果日報」
    及「小兵立大功」等報紙刊登貸款廣告，並在廣告上登載收
    購之行動電話門號，供欲辦理貸款之人來電聯繫洽詢，並指
    示該集團之成員綽號「阿得」、「小楊」及黃重嘉等人，於
    接獲欲辦理貸款之人來電詢問時，佯稱渠等係辦理貸款之銀
    行行員、代書等人員，可代為辦理貸款，惟須事先支付費用
    等不實事項，以此方式誘騙附表一所示之甲○○等31人，於
    附表一所示之時間，匯款如附表一所示之金額至綽號「毛毛
    」收購之人頭帳戶（詳如附表一所示），再由綽號「毛毛」
    聯絡擔任車手之ｔ○○，持提款卡至各金融機構提款機提領
    匯款，藉此詐欺牟利。嗣經臺灣高雄地方法院檢察署檢察官
    指揮搜索，始悉上情，並於98年4月15 日在ｔ○○位於高雄
    縣鳳山市○○路○段178號3 樓之住處，扣得其所有如附表五
    編號1至5所示之物。
二、ｔ○○於加入上開綽號「毛毛」所組詐欺集團擔任車手之工
    作後，見該詐欺集團獲利甚豐，竟意圖自己不法之所有，除
    同時擔任綽號「毛毛」所屬詐欺集團之車手外，自98年2 月
    中旬起至同年4月15 日止，另組詐欺集團，先後邀集其前妻
    ａ○○、Ｘ○○、綽號「小楊」之成年女子、Ｃ○○及Ｒ○○等人加入，而ａ○○則自98年3月27日至同月30 日止，Ｘ
    ○○自98年2月21日後之某日起至同年4月15日止，Ｃ○○自
    98 年2月底起至同年3月20日止，Ｒ○○則自98年4月初起至
    同年4月15 日止，渠等各於上開期間內，分別基於共同詐欺
    取財之犯意聯絡，由ｔ○○任該詐欺集團之首腦，負責統籌
    詐欺事務之分配，先在「自由時報」、「蘋果日報」及「小
    兵立大功」等報紙刊登銀行融資借貸廣告，並在廣告上登載
    收購之行動電話門號，供欲辦理貸款之人來電聯繫洽詢，並
    指示該集團之成員ａ○○、Ｘ○○及綽號「小楊」等人，於
    接獲欲辦理貸款之人來電詢問時，由ｔ○○自稱「代書助理
    」、ａ○○自稱「吳襄理」、「丁小姐」、Ｘ○○自稱「楊
    小姐」等名義，分別佯稱渠等係承辦貸款之代書、銀行行員
    或代書助理等人員，可協助代為辦理貸款事宜，惟須事先支
    付申辦債權憑證費用、信用保險費用、代辦費用及代書費用
    等不實事項，以此方式誘騙附表二所示之午○○等25人，分
    別於附表二所示之時間，匯款如附表二所示之金額至ｔ○○
    收購之人頭帳戶，再由ｔ○○聯絡擔任車手之Ｃ○○及Ｒ○○等人，先後持提款卡至各地金融機構提領款項，藉此詐欺
    牟利（ａ○○、Ｘ○○、Ｃ○○、Ｒ○○參與犯罪時間、被
    害人詐騙金額、方式，各分別如附表二所示）。嗣經臺灣高
    雄地方法院檢察署檢察官指揮搜索，始悉上情，並在ｔ○○
    位於高雄縣鳳山市○○路○段178號 3樓之住處，分別扣得ｔ
    ○○所有如附表五編號6至9所示之物、Ｘ○○所有如附表五
    編號10、11所示之物；在Ｃ○○位於高雄市左營區○○○路
    712巷21號之住處，扣得Ｃ○○所有如附表五編號15 所示之
    物；在Ｒ○○位於高雄市苓雅區○○○路9巷53 號之住處，
    扣得Ｒ○○所有如附表五編號22至24所示之物。
三、Ｃ○○於加入ｔ○○所組上開詐欺集團擔任車手之工作後，
    見該等詐欺集團獲利甚鉅，竟意圖自己不法之所有，自98年
    3月13日起至同年4月15日止，另組詐欺集團，先後邀集Ｓ○○、酉○○、癸○○、Ｅ○○及Ｒ○○等人加入，Ｓ○○及
    酉○○均自98年3月13日起至同年4月15日止，癸○○則自98
    年3月13日至同月20日止，Ｅ○○係於98年3月20日，Ｒ○○
    則自98年3月底起至同年4月15日止，渠等於上開期間內，分
    別基於共同詐欺取財之犯意聯絡，由Ｃ○○任該詐欺集團之
    首腦，負責統籌詐欺事務之分配，先在「自由時報」及「小
    兵立大功」等報紙刊登貸款廣告，並在廣告上登載收購之行
    動電話門號，供欲辦理貸款之人來電聯繫洽詢，並指示該集
    團之成員Ｓ○○、酉○○及癸○○等人，於接獲欲辦理貸款
    之人來電詢問時，由Ｃ○○假冒代書、Ｓ○○假冒「陳小姐
    」或「王小姐」、酉○○假冒「陳玉欣小姐」或「江專員」
    ，分別佯稱渠等係承辦貸款之代書、銀行行員或專員等人員
    ，可協助代為辦理貸款事宜，惟須事先支付申辦債權憑證費
    用、信用保險費用、代辦費用及代書費用等不實事項，以此
    方式誘騙附表三之ｍ○○等2 人，於附表三所示之時間，匯
    款如附表三之金額至Ｃ○○收購之人頭帳戶，再由Ｃ○○分
    別電話聯絡擔任車手之Ｅ○○及Ｒ○○等人，先後持提款卡
    至各地金融機構提領款項，藉此詐欺牟利（Ｃ○○、Ｓ○○
    、酉○○、癸○○、Ｅ○○、Ｒ○○參與之犯罪時間、詐騙
    被害人金額、方式，各分別如附表三所示）。嗣經臺灣高雄
    地方法院檢察署檢察官指揮搜索，於98年4月15 日在Ｃ○○
    位於高雄市左營區○○○路712巷 21號之住處，分別扣得Ｃ
    ○○所有如附表五編號12至14、16、17所示之物及Ｓ○○所
    有如附表五編號18所示之物；在酉○○位於高雄市○○區○○路146巷18號之住處，扣得酉○○所有如附表五編號19至2
    1所示之物。
四、案經彰化縣政府警察局溪湖分局報告臺灣高雄地方法院檢察
    署檢察官起訴偵辦。
    理  由
壹、有罪部分：
  一、證據能力部分：
      按被告以外之人於審判外之言詞或書面陳述，除法律有規
      定者外，不得作為證據，惟經當事人於審判程序同意作為
      證據，法院審酌該言詞陳述或書面陳述作成時之情況，認
      為適當者，亦得為證據；當事人於法院調查證據時，知有
      刑事訴訟法第159 條第1 項不得為證據之情形，而未於言
      詞辯論終結前聲明異議者，視為有前項之同意，同法第15
      9 條第1 項及第15 9條之5 分別定有明文。經查，本判決
      所引用據以認定犯罪事實存否之被告以外之人於審判外之
      言詞或書面陳述，經本院於準備程序中詢問當事人使其就
      證據能力之有無表示意見，均明示同意具有證據能力（見
      本院易卷卷一第205 至401 頁）；嗣於審判期日，本院復
      依各該證據不同之性質，分以提示或告以要旨等法定調查
      方法逐一調查，並使當事人表示意見（見本院易卷卷三第
      8 至213 頁），且亦查無法定證據取得禁止或證據使用禁
      止之情形，故認所引用各項證據資料，應有證據能力，均
      得作為證據。
  二、實體部分：
      訊據被告ｔ○○、Ｘ○○、Ｃ○○、Ｓ○○、酉○○、Ｒ
      ○○及癸○○等7 人，對於前開時間內曾分別利用報紙刊
      登假貸款廣告，誘使他人打電話詢問貸款事宜，而分別佯
      稱代書接聽電話及擔任車手領出被害人款項情事坦承不諱
      ，被告ａ○○雖坦承在電話中自稱係兆豐吳襄理等情，惟
      矢口否認有何詐欺取財之犯行，辯稱：當初係ｔ○○向伊
      表示電話中之一方係欲申請融資之朋友，惟因吳襄理不在
      ，為免朋友擔心申請案件沒有通過，遂將電話交予伊，要
      伊向對方表示申請貸款案件沒有通過，需要財力證明，伊
      不知該通電話是詐騙內容云云。至被告Ｅ○○雖坦承持提
      款卡領款2 次等情，惟亦矢口否認有何詐欺取財犯行，並
      辯稱：因Ｃ○○欠伊新臺幣（下同）2 萬餘元，伊向Ｃ○○索討時，Ｃ○○即持提款卡及告知密碼，要伊領款，伊
      不知該匯款係被害人遭詐騙之款項云云。經查：
      (一)被告ｔ○○所組之詐欺集團部分：
        1.上開事實欄二所示之事實，業據被告ｔ○○於本院審
          理中供承：「（問：檢察官起訴你於97年9 月和毛毛
          等人組貸款詐騙被害人的集團，後來你於98年2 月和
          Ｘ○○等人另組詐騙集團，98年3 月後Ｃ○○等人另
          外自組一團詐騙集團，請問你在98年2 月自組的有哪
          些人？）有我、Ｘ○○負責接電話、Ｃ○○是車手、
          小楊（女子）接聽電話。Ｒ○○是3 月底或4 月初加
          入負責領錢。Ｅ○○並未參加我組的集團。我是接聽
          電話及負責自稱為代書……我的集團是在98年2 月10
          日開始到4 月中旬被抓到」等語（見本院易卷卷二第
          165 頁）、被告Ｘ○○於本院審理中供承：「我承認
          有加入ｔ○○組織的集團」、「98年1 月份我在搬家
          ，2 月7 日我爸爸褥瘡，安養院在急診，我去照顧他
          ，2 月7 日照顧到21號，所以我就沒有去接電話」等
          語（見本院易卷卷三第7 頁、卷二第55頁）、被告張
          昭明於本院審理中供承：「我承認從2 月份加入羅天
          福的集團……」、「他（指被告ｔ○○）2 月底通知
          我，他叫我拿提款卡去幫他領錢……我是98年3 月20
          日就離開該集團」等語（見本院易卷卷三第7 頁、卷
          一第72頁）及被告Ｒ○○於本院審理中供承：「我承
          認幫ｔ○○……領錢」、「（ｔ○○問：你隨我領錢
          領多久？）我從98年4 月份到15號，就被警察抓了」
          等情不諱（見本院易卷卷三第7 頁、卷二第93頁）。
          又依被告ｔ○○於本院審理中供稱：「（問：你自己
          組的集團，詐騙的被害人有哪些？）我記憶中有七、
          八個人，騙到的有四人，是起訴書附表內的編號30顏
          榮宗、40Ｋ○○、45劉青河、48地○○」（見本院易
          卷卷二第165 、166 頁）、被告Ｃ○○於本院審理中
          供稱：「（問：你參加ｔ○○98年2 月組的集團，你
          領了哪些被害人的錢？有起訴書編號3 戌○○○，我
          是以ｆ○○的帳戶領8 千元及以黃○○帳戶領1 萬 5
          千元部分；編號9 ｊ○○部分領86800 元、編號15李
          正一部分領6000元；編號27Ｗ○○部分領56800 元；
          編號56Ｇ○○部分領6000元；編號64ｋ○○（筆錄誤
          繕為蔣家宏）部分5000 元 」等語（見本院易卷卷二
          第168 頁）及被告Ｒ○○於本院審理中供稱：「（問
          ：你從4 月份加入ｔ○○集團，總共領哪些被害人的
          錢？）起訴書編號6 號ｒ○○、23號天○○、24號盧
          坤玉、31號Ｂ○○、57號Ｈ○○」等語（見本院易卷
          卷二第168 頁），經核與證人即上開被害人ｓ○○等
          15人於警詢時均證述因遭詐欺集團成員以可代為辦理
          貸款為由，惟須支付相當費用，致渠等誤信其言而匯
          款至其指示之帳戶等節相符（見警二卷第484-485、5
          60-561、594-595、613-615、286-288、341-343、39
          0、469、667、702、308-310、447、452、489-490、
          670 頁），並有通訊監察譯文、記事本、被害人資料
          、詐騙之金融機構資料、行動電話門號、被害人資料
          卡、國泰世華商業銀行自動櫃員機交易明細表影本 2
          紙、通訊監察譯文1紙、合作金庫銀行存款憑條影本6
          紙、合作金庫帳戶0000000000000號交易明細表1份、
          扣案之臺北富邦銀行金融卡1張、郵政國內匯款執據1
          2紙、郵政跨行匯款申請書1份、郵局帳戶0000000000
          0000號歷史交易清單1份、合作金庫帳戶00000000000
          0號交易明細表1份、華南商業銀行帳戶000000000000
          號交易明細表1 份、中國信託銀行自動櫃員機交易明
          細表2紙、提款照片6張、郵政國內匯款單3 紙、郵局
          帳戶00000000000000號歷史交易清單1 份、臺北富邦
          銀行存摺累存款存入存根4紙及京城銀行匯款委託書1
          紙及土地銀行匯款委託書1紙在卷可佐（見警二卷第4
          86頁、警一卷第94頁、警二卷第564、597、 191-193
          頁、警一卷第464頁、警二卷第292-295、230、191、
          196、344-345、229-230、391頁、警一卷第232 頁、
          警二卷第470-471、668、181、703、314-315、453-4
          57、493-496、671頁），是被告等上開自白與事實相
          符堪值採信，足見被告ｔ○○所組之詐欺集團詐騙附
          表二編號10至15、17至25之卯○○等15人。
        2.又上開被害人戌○○○及ｓ○○等2 人均係撥打詐騙
          集團成員所留之行動電話門號「0000-000000 」聯絡
          ，業據證人戌○○○及ｓ○○於警詢時證稱明確（見
          警二卷第286-288 、484-485 頁），該號碼與被害人
          Ｍ○○於警詢證述撥打詐騙電話號碼「 0000-000000
          」均屬相同（見警二卷第459 頁），顯見附表二編號
          16之Ｍ○○係遭被告ｔ○○所組之詐欺集團詐騙無疑
          。
        3.另據警方在被告ｔ○○上址住處查獲之筆記本上，記
          載不詳之地址及行動電話門號「0000-000000 」、「
          0000 -000000」及「0000-000000 」等3 線電話，有
          扣案之筆記紙1 張在卷可稽（見警一卷第25頁）。經
          訊據被告ｔ○○於警詢時供稱上開「0000-000000 」
          及「0000-000000」2線電話均係其用以詐騙被害人之
          電話等情（見警一卷第6 頁），且被告Ｒ○○於警詢
          時亦供稱行動電話門號「0000-000000 」係被告羅天
          福交予伊供彼此聯絡之用等語（見警一卷第 453-454
          頁），參以此3 線電話與ｆ○○、戊○○、Ｏ○○、
          ｉ○○、黃○○等5 人撥打聯絡之詐欺集團成員所用
          之電話均屬相同，有證人即上開被害人等於警詢之證
          言在卷可佐（見警二卷第416、638、677、393、40頁
          ），足見ｆ○○等5 人亦係遭被告ｔ○○所組之詐欺
          集團詐害之被害人甚明。另該筆記上所載另一行動電
          話門號「0000 -000000」，雖據被告ｔ○○供述已無
          印象其用途為何等語，然衡以該電話與前開2 線詐騙
          電話在該筆記本為同處併載，並以劃線與其他記載內
          容相區別，其性質及用途應與上開2 線電話相近而可
          歸類為其詐騙所用之聯絡電話之可能性極高，復核對
          Ｆ○○、午○○及丙○○等3 人撥打聯絡之詐欺集團
          成員提供之電話，該「0000-000000 」亦在其中，有
          證人即上開被害人午○○及丙○○於警詢之證言及報
          紙影本1紙在卷可憑（見警二卷第336、352 頁、警一
          卷第499頁），顯見該「0000 -000000 」確係被告羅
          天福所組之詐欺集團使用之詐騙電話，堪認Ｆ○○等
          3 人亦屬遭被告ｔ○○所組之詐欺集團詐騙之被害人
          無疑。綜上，勾稽上開被告ｔ○○所組詐欺集團所使
          用之詐騙電話與被害人撥打聯絡詐欺集團成員之電話
          ，該詐欺集團詐害之被害人尚包括附表二編號1至5、
          7至9之午○○等8人。
        4.再者，上開供被告ｔ○○詐騙之行動電話門號「0000
          -000000 」於98年3 月17日9 時19分4 秒時，曾與證
          人乙○○使用之行動電話門號「0000 -000000」聯絡
          （見警二卷第317 頁筆錄之電話聯絡欄），有監聽譯
          文1 份在卷可稽（見警二卷第522 頁），其詳細對話
          如下：
            B （0000-000000 ）：王小姐嗎？
            A （0000-000000 ）：ㄟ我是王小姐沒錯，你要找
                                我們襄理嗎？
            B ：對對對。
            A ：這樣喔好，我叫我們襄理給你回電話好不好，
                他現在在忙。
            B ：好，謝謝！
          細譯上開監聽譯文內容，可知為證人乙○○與自稱為
          銀行行員之「王小姐」間之對話，惟證人乙○○於警
          詢時證述其自98年2 月27日起，遭不詳之詐欺集團成
          員假冒為銀行襄理、代書、專員及行員等名義，佯稱
          可代為辦理信用貸款，並要求支付保險費用、預繳貸
          款利息及手續費等為由，誘使其陸續匯款至指示之帳
          戶乙節（見警二卷第317 至320 頁），足認證人王宛
          穎係遭以辦理信用貸款為手法之詐欺集團所詐騙之被
          害人。參照該「0000-000000 」係被告ｔ○○所組之
          詐欺集團所用之詐騙電話，已如前述，且被害人王宛
          穎前揭假稱代為辦理信用貸款之詐騙手法及自稱為銀
          行襄理等受騙情節，均與被告ｔ○○所組詐騙集團之
          詐騙行徑如出一轍，堪認附表二編號6 之乙○○係受
          被告ｔ○○之詐欺集團所訛騙無誤。
        5.被告ａ○○雖執前詞置辯，惟查：
          (1)行動電話門號「0000-000000 」，於98年3 月30日
            9 時55分45秒及11時15分58秒時，曾與「0000-000
            000」通話聯絡，有通訊監察譯文1份在卷可憑（見
            警一卷第93頁），其詳細對話分別如下：
            時間：3月30日9 時55分45秒
            B （0000-000000 ）：那個「張先生」是一直打電
                                話給我講，說「鄭先生」你
                                件是不是要辦啊，說你沒消
                                息，我也沒消息，現在究竟
                                是怎樣啊？
            A （0000-000000 ）：我自己有2 、3 個，現在在
                                這邊忙，我自己又要趕，我
                                想說你看到電話就會跟我回
                                了。
            B ：我沒那麼早起來。
            A ：你要給我講一下，我那一天就跟你說要安排10
                點，你說你要來跟我我拿錢。
            B ：10點他說太急了啦！
            A ：我後面還有人ㄋㄟ，我沒辦法幫你安排了ㄋㄟ
                ，我現在沒有在辦公室了，我整個電話，客人
                都一直跟我催ㄋㄟ，我都顧著忙你的，快被追
                殺了ㄋㄟ！
            B ：你都讓人家找不到人，當然被逼殺。
            A ：我是把別人耽誤到，都辦你的。
            時間：3月30日11時15分58秒
            B ：丁小姐喔，你在搞什麼！
            A ：我現在有跟對方講，說你最慢到4月初三。
            B ：丁小姐，那個台新那邊的貸款，要先跟我退喔
                ！
            A ：那你要打給張先生喔！
            B ：我要打給他？不是都你處理，你叫我打給他，
                你阿媽ㄌㄟ。
            A ：你決定你這邊要退，你要跟他講。
            B ：我要退，你要跟他講才對啊！什麼我跟他講，
                我是對你的ㄋㄟ，我不是對他的啊！
            A ：好好好，我跟他講。
            B ：你沒有帳戶要怎麼退呢？
            上開通訊監察譯文內容，經訊據被告ａ○○於警詢
            時供稱：「這3 通電話是因為要辦貸款之人誤認我
            是『丁小姐』，其實我是『吳襄理』，……ｔ○○
            就叫我順勢裝做是『丁小姐』繼續行騙」等情在卷
            可佐（見警一卷第79頁），足見被告ａ○○於98年
            3 月30日，已自稱為「丁小姐」，假冒係承辦貸款
            之人，以電話「0000-000000 」與真實姓名年籍不
            詳之被害人鄭先生聯絡貸款事宜甚明。
          (2)又上開門號「0000-000000 」，於98年3 月30日11
            時50分33秒及11時58分53秒時，曾先後與「000000
            0000 0000000」及「0000-000000 」通話聯絡，有
            通訊監察譯文2 份在卷可憑（見警一卷第94-95 頁
            ），其詳細對話分別如下：
            時間：3月30日11時50分33秒
            A（0000-000000）：他的狀況給我！
            B（00000000000000000）：啊？
            A ：你的那個住址啊！
            B ：住址？就那個忠孝東路2段123號！
            A ：忠孝東路2段123號。
            B ：銀行電話我都有顯示給他看。
            A ：就是顯示這家……
            B ：對對……就忠孝東路2段啊！
            A ：啊我是「吳襄理」嘛喔！啊你是「姓陳」喔？
            B ：我姓陳！「陳心怡」，啊你要跟他講，你這個
                都是給他走後門送件嘛。
            A ：我知道，這個我知道，他現在最主要給他保障
                ，講什麼他聽不懂。
            B ：講得太多了，他聽不懂嘛，0000-000000。
            A ：0000-000000，他姓顏嗎？
            B ：對！顏色的顏，200萬，10年。
            時間：3月30日11時58分53秒
            A （0000-000000 ）：顏先生嗎，你好，我是兆豐
                                的吳襄理！
            B （0000-000000）：嗯。
            A ：那個我已經安排好了，今天就可以撥款了，怎
                麼說你那邊怎樣是不能撥款？
            B ：能夠撥款啊！現在是他要我錢要存到哪裡？
            A ：要財力證明啊，因為我現在要委託我們南部的
                兆豐那邊要幫你開戶。
            B ：不是啊！我直接去你那邊開戶就好了，為什麼
                要在南部開戶？
            A ：不是啦！因為我要幫你作手腳嘛，已經都拜託
                人家，已經都聯絡好了，現在等你那邊，等你
                那個錢存進去，我已經都聯絡好了。
            B ：我錢存進哪裡呢？
            A ：我帳號給你，趕快給它抄起來。
            B ：不行啦！我要存到自己帳號，怎麼可以存到別
                人的帳號呢？
            A ：不是啦！因為我要叫人家幫你，這個不是你想
                像那樣啦，顏先生這個我跟你保證百分之百能
                開，這個都辦好了，你要聽我講，我只是要幫
                你動個手腳。
            B ：你是兆豐銀行的，是吧？
            A ：我是專門跟兆豐銀行……專門在辦他們總行的
                件。
            B ：不是啦，我是說開戶應該我自己去開戶才對啊
                ，哪有我錢會給別人去開戶，那我怎麼放心呢
                ？
            A ：顏先生，已經跟你講了，一定百分之百可以撥
                款，啊你一直拖時間，你這樣鬧我沒有時間這
                樣等。
            B ：我哪有拖時間啊？你們跟我講說錢存進去，半
                個小時就撥款，結果我錢存進去說不能存。
            A ：我是跟你講叫你存去我們兆豐這邊南部這邊張
                襄理，張襄理這邊我已經拜託好了，說你在上
                個月前已經開好，不能在忠孝路這邊開戶，因
                為我跟總行說你已經有在南部開戶了，要從那
                邊的財力拿過來給我們看，是這樣子。
            上揭通訊監察譯文內容，經訊據被告ａ○○於警詢
            時供稱：「經檢視警方所提示譯文（即98年3 月30
            日11 時50 分33秒），這通電話是ｔ○○打電話給
            在大陸地區之詐騙電話成員，再拿給我聽，意思是
            先演練好我等一下在電話中要扮演假冒的角色，由
            我扮演吳襄理，大陸地區成員假冒銀行陳心怡小姐
            ，共同分工進行詐騙被害人，大陸地區之詐騙電話
            成員要我告訴對方如果要貸款通過，就必須要走後
            門必須要提供財力證明才能通過」及「經檢視警方
            所提示譯文（即98年3 月30日11時58分53秒），這
            通電話是我依照大陸地區之詐騙電話成員意思，假
            冒兆豐銀行吳襄理的角色在取信被害人，讓被害人
            顏先生前往匯款」等內容，且上開被害人顏先生所
            持電話「0000-000000 」，即為被害人ｓ○○使用
            之電話（見警二卷第484 頁筆錄電話號碼欄所示）
            ，顯見被告ａ○○於98年3 月30日，依被告ｔ○○
            之指示，與大陸地區之詐騙集團成員電話聯絡，相
            約各自扮演銀行吳襄理及陳心怡之角色，分工進行
            詐騙，而被害人ｓ○○前因遭同一詐欺集團成員之
            相同手法受騙，於同年3 月27日匯款如附表二編號
            18之金額，被告ａ○○再依被告ｔ○○之指示，在
            電話中假冒吳襄理誆騙被害人ｓ○○，其客觀上自
            有行為分擔。復衡以被告ａ○○於警詢時自承：「
            （問：ｔ○○叫你扮演吳襄理，你有無懷疑係詐騙
            他人行為？）我知道是騙他人的行為」等情（見警
            一卷第78頁），益見其於被告ｔ○○要求扮演吳襄
            理之角色時，已知係從事詐騙他人財物行為，彼此
            間亦有犯意聯絡，是被告ａ○○自98年3 月27日起
            至同月30日止，共同參與被告ｔ○○所組之詐欺集
            團應堪認定。被告ａ○○雖於本院審理中一再辯稱
            不知該通電話是詐騙內容云云，殊與其警詢所為供
            述內容前後不一，核亦與前開事證容有不符，應係
            事後卸責之詞，自難盡予憑採。
        6.綜上，被告ｔ○○自組之詐欺集團詐騙附表二之被害
          人午○○等25人之事證明確，被告ｔ○○、ａ○○、
          Ｘ○○、Ｃ○○及Ｒ○○等人分別於其加入期間共同
          詐欺取財之犯行堪以認定，自應依法論科。
      (二)綽號「毛毛」所組之詐欺集團部分：
        1.上開事實欄一所示之事實，業據被告ｔ○○於本院審
          理中供承：「我承認有幫毛毛領錢……」、「（問：
          你之前97年9 月份那個集團是誰組織？）毛毛」、「
          （問：那個集團有哪些人？）應該有五個人，是我、
          毛毛、阿德、小楊、黃重嘉」、「我負責領錢，阿德
          在中部，小楊是在廈門那邊打電話，黃重嘉擔任的角
          色我不清楚」等情不諱（見本院易卷卷三第7 頁、卷
          二第166 頁）。又被告ｔ○○固於本院審理中自承：
          「扣掉上次我說的編號45、30、40、48；Ｒ○○的編
          號57、24、31、6 、23及Ｃ○○的編號9 、56、3 、
          27、64、15之外（以上係指被告ｔ○○所組之詐欺集
          團詐害之被害人），其他是幫忙毛毛領的」等情不諱
          （見本院易卷卷三第215 頁），惟被告ｔ○○之自白
          仍應審酌其他必要之證據，以察其是否與事實相符。
        2.依警方自綽號「毛毛」所組之詐欺集團成員黃重嘉位
          於嘉義縣民雄鄉○○村○○路○ 段142 號之34住處查
          扣之筆記本內，記載「ｃ○○」、「Ｕ○○」、「黃
          俊卿」及「Ｊ○○」等4 人之年籍資料、地址、金融
          機構帳戶及財力證明等內容，有溪湖分局搜索扣押筆
          錄、扣押物品目錄表及筆記本1 本在卷可稽（見警二
          卷第66-70 、83、85、89、91頁），核與證人ｃ○○
          、Ｕ○○、Ｙ○○及Ｊ○○於警詢時均證稱遭不詳之
          詐欺集團成員以可代為辦理貸款方式騙取款項等情相
          符（見警二卷第685 、421 、621 、369 頁），並有
          臺灣土地銀行古亭分行帳戶000000000000號交易明細
          表1份、郵局帳戶00000000000000 號客戶歷史交易清
          單1份及謝瑞益之臺灣企銀帳戶00000000000號存摺封
          面集內頁明細影本1份在卷可佐（見警二卷第425、62
          6 頁），足認上開黃重嘉之筆記本所載內容均為綽號
          「毛毛」所組之詐欺集團成員詐騙所得之被害人相關
          資料，是附表一編號9、27、30、31 之Ｙ○○、陳天
          虎、Ｕ○○及ｃ○○等4 人應係遭綽號「毛毛」所組
          之詐欺集團成員詐害之被害人甚明。
        3.又被告ｔ○○自組之詐欺集團所使用詐騙附表二所示
          被害人（詳如前述壹之一(一)部分）之人頭帳戶，均係
          綽號「毛毛」所提供，其一方面持該人頭帳戶之提款
          卡為綽號「毛毛」之詐欺集團領款，一方面亦持以提
          領自己所組之詐欺集團成員騙得之款項，業據其於本
          院審理中供述明確（見本院易卷卷三第214、215頁）
          ，可知附表二所示被害人等匯款之人頭帳戶，除供被
          告ｔ○○為綽號「毛毛」之詐欺集團領款外，亦供自
          己所組之詐欺集團利用。換言之，匯款至上開人頭帳
          戶之被害人，扣除被告ｔ○○所組之詐欺集團成員所
          騙附表二之被害人等外，所餘應係屬於綽號「毛毛」
          之詐欺集團成員所騙取無誤。經彙整附表二所示被害
          人等匯款之人頭帳戶，總計有：申○○之板信商銀民
          族分行「帳號：00000000000000號」帳戶、丙○○之
          郵局「帳號：0000000-0000000 號」帳戶、陳建男之
          郵局「帳號：0000000-0000000 號」帳戶、ｆ○○之
          郵局「帳號：0000000-0000000 號」帳戶、黃○○之
          華南商銀淡水分行「帳號：000000000000號」帳戶、
          ｉ○○之合作金庫商銀豐原分行「帳號：0000000000
          000 號」帳戶、郭菀柔之合作金庫商銀三民分行「帳
          號：0000000000號」帳戶及地○○之臺北富邦銀行新
          店分行帳號「000000000000號」等 8個帳戶，再參照
          起訴書附表之被害人一覽表中，匯款至該上開 8個人
          頭帳戶者，除前開附表二之被害人等外，尚包含：呂
          昆樺（申○○、丙○○之帳戶）、申○○（丙○○之
          帳戶）、Ｐ○○（申○○之帳戶）、Ｉ○○（ｆ○○
          之帳戶）及己○○（ｆ○○之帳戶）等5 人亦有匯款
          至該等人頭帳戶之情，核與證人子○○等人於警詢時
          亦證述同遭不詳之詐欺集團成員以可代為辦理貸款方
          式騙取款項等情相符（見警二卷第355-358、303-305
          、654、459、658 頁），並有郵政國內匯款單、臺北
          富邦銀行存摺類存款存入存根影本各1 紙、中國信託
          商業銀行臺幣存提交易憑證影本2 紙、國泰世華商業
          銀行存款存根影本2 紙、第一商業銀行存款存根聯影
          本3紙、大眾銀行活期性存款存入憑條影本2紙、華南
          商業銀行活期性存款憑條影本3 紙、板信商業銀行無
          摺存提收據3張、郵政國內匯款執據2紙、第一商業銀
          行00000000000號帳戶存款明細分類單1份、臺北富邦
          商業銀行000000000000號帳戶各類存款歷史對帳單 1
          份、國泰世華銀行000000000000號帳戶交易明細資料
          1份、大眾商業銀行000000000000號帳戶交易明細表1
          份、郵局帳戶00000000000000號歷史交易清單1 份、
          郵局帳戶00000000000000號歷史交易清單1 份、員警
          工作紀錄簿1紙、郵局帳戶00000000000000 號客戶歷
          史交易清單1份、華南商業銀行帳號000000000000 號
          存摺封面及內頁明細1 份、臺北富邦銀行自動櫃員機
          交易明細表1紙及郵局帳戶00000000000000 號歷史交
          易清單1在卷可佐（見警二卷第359-367、247、251、
          227、216、539、229、185、306-307、460、196、23
          0頁），堪認附表一編號3、24、26、28、29之子○○
          等5 人亦應為綽號「毛毛」之詐欺集團成員詐騙之被
          害人至為顯然。
        4.同理，上開被害人子○○等5 人匯款之所有帳戶，按
          理亦應全部屬於綽號「毛毛」之詐欺集團使用之人頭
          帳戶無誤。經參照起訴書附表之被害人一覽表，被害
          人子○○等5 人匯款之人頭帳戶總計有：黃正雄之中
          國信託商銀「帳號：000000000000號」帳戶、陳松林
          之第一商銀安南分行「帳號：00000000000 號」帳戶
          、陳秀蘭之臺北富邦銀行三民分行「帳號：00000000
          0000號」帳戶、張明忠上開國泰世華銀行逢甲分行帳
          戶、Ｑ○○之大眾商銀中屏簡易型分行「帳號：0000
          00000000號」帳戶、黃政維之華南商銀桂林分行「帳
          號：000000000000號」帳戶、陳億峰之郵局「帳號：
          0000000-0000000號」帳戶及吳崇義之郵局「帳號：0
          000000-0000000號」帳戶等 8個，而上開帳戶既均屬
          供綽號「毛毛」之詐欺集團使用之人頭帳戶，則如有
          遭以相同詐騙手法而匯款至上開人頭帳戶之人，應可
          認係為綽號「毛毛」之詐欺集團成員所騙之被害人。
          再經參照起訴書附表之被害人一覽表，匯款至上開黃
          正雄等8 個帳戶尚包括有：ｄ○○（黃正雄之帳戶）
          、庚○○（陳秀蘭之帳戶）、甲○○、丑○○、陳儷
          文（以上均為張明忠之帳戶）、ｎ○○（Ｑ○○之帳
          戶）、Ｄ○○（黃政維之帳戶）、ｏ○○、Ｌ○○、
          Ｖ○○、巳○○、寅○○、亥○○、辛○○（以上均
          為陳億峰之帳戶）、ｅ○、ｂ○○、Ｚ○○、宙○○
          、ｌ○○、ｑ○○及ｇ○○（以上均為吳崇義之帳戶
          ）等21人，核與證人ｄ○○等21人於警詢時均證稱遭
          不詳之詐欺集團成員以可代為辦理貸款方式騙取款項
          等情相符（見警二卷第472-473、551-552、 567-568
          、695、661-662、379、604-605、631、462、409、6
          80、673、399、296-297、608-60 9、590-591、 543
          、584-585、545-546、629、690頁），並有彰化銀行
          帳戶00000000000000號存摺內頁明細 1份、合作金庫
          銀行帳戶0000000000000號存摺封面內頁明細1份、中
          國信託銀行自動櫃員機交易明細表 6紙、郵政國內匯
          款執據6紙、郵政國內匯款單7紙、國泰世華銀行0000
          00000000號帳戶交易明細資料1份、郵局帳戶0000000
          0000000號客戶歷史交易清單1份、國泰世華銀行存款
          存根1紙、華南商業銀行匯款回條聯1紙、郵政自動櫃
          員機交易明細表6紙、郵局帳戶00000000000000 號歷
          史交易清單1 份及合作金庫銀行自動櫃員機交易明細
          表1紙在卷可佐（見警二卷第475、554-555、569-570
          、696- 697、700、184、663、380、606、632-635、
          207、403、681-683、674-675、401、298-299、611-
          612、593、544、589、547-548、630頁），復衡以渠
          等遭受詐騙匯款之時間，與被告ｔ○○於本院審理中
          所稱係自97年10月間起加入綽號「毛毛」之詐欺集團
          乙節大致相符（見本院易卷卷一第87頁），堪認附表
          一編號1、2、4至8、10至13、15至23、25之甲○○等
          21人亦係綽號「毛毛」之詐欺集團成員詐騙之被害人
          甚明。
        5.再者，又上開被害人ｎ○○係撥打詐騙集團成員所留
          之行動電話門號「0000-000000 」聯絡，業據證人蔡
          寶元於警詢時證稱明確（見警二卷第379 頁），該號
          碼與被害人宇○○於警詢證述撥打詐騙電話號碼「00
          00-000000 」均屬相同（見警二卷第383 頁），顯見
          附表一編號14之宇○○亦係綽號「毛毛」所組之詐欺
          集團詐騙無疑。
        6.綜上，被告ｔ○○參加綽號「毛毛」所組之詐欺集團
          詐騙附表一之被害人甲○○等31人之事證明確，其共
          同詐欺取財之犯行堪以認定，自應依法論科。
      (三)被告Ｃ○○所組詐欺集團部分：
        1.Ｃ○○上開事實欄三所示之事實，業據被告Ｃ○○於
          本院審理中供承：「（問：哪些被害人有匯款進去你
          自己組的集團？）有起訴書編號22玄○○」、「我承
          認……自己組織集團」等語（見本院易卷卷二第 168
          頁、卷三第7 頁）、被告Ｓ○○於本院審理中供承：
          「（問：你的印象中，你有接到被害人電話而且有匯
          款進來的是哪幾筆？）起訴書附表編號22的玄○○」
          、「我承認加入Ｃ○○集團部分」等語（見本院易卷
          卷二第169頁、卷三第7頁）、被告酉○○於本院審理
          中供承：「我承認加入Ｃ○○集團部分」等語（見本
          院易卷、卷三第7 頁）、被告癸○○於本院審理中供
          承：「我承認加入Ｃ○○集團接聽電話」等語（見本
          院易卷卷三第7 頁）及被告Ｒ○○於本院審理中供承
          ：「（問：你在Ｃ○○集團部分，總共領哪些被害人
          的錢？）起訴書編號22玄○○部分，以天○○帳戶領
          9000元，這筆是我半夜去領的，所以印象深刻」及「
          我承認幫……Ｃ○○領錢」等語不諱（見本院易卷卷
          二第168頁、卷三第7頁），核與證人即附表三編號 2
          之被害人玄○○於警詢時證述情節相符（見警二卷第
          434-437 頁），並有通訊監察譯文、教戰守則、行動
          電話、 SIM卡、記事紙條、詐騙教戰手冊、郵局帳戶
          00000000000000 號歷史交易清單1份、郵政跨行匯款
          執據1紙、郵政國內匯款執據1紙、扣案之 NOKIA牌行
          動電話（內含「0000-000000」SIM卡）1支、SAMSUNG
          牌行動電話（內含「0000-000000」SIM卡）1 支在卷
          可憑，被告等上開自白與事實相符，應值採信，堪認
          附表三編號2 之玄○○係遭被告Ｃ○○所組之詐騙集
          團詐害之被害人至為顯然。
        2.又被告Ｃ○○於98年3 月20日14時57分許，以其行動
          電話門號「0000-000000 」撥打至被告Ｅ○○使用之
          門號「0000-000000 」，向被告Ｅ○○表示該筆2 萬
          元之贓款已匯入帳戶，要求被告Ｅ○○代為提領乙節
          ，業據被告Ｃ○○於警詢時供述綦詳（見警一卷第21
          1 頁），並有通訊監察譯文1 份在卷可稽（見警一卷
          第257 頁），堪認該筆2 萬元之金額應係被告Ｃ○○
          所組詐騙集團成員騙得之款項。經核對被害人ｍ○○
          於警詢時所稱：「在98年3 月20日下午13時左右，丁
          小姐再次打電話給我，說銀行內部評分的分數不夠高
          ，如果真的要貸款的話，需要臺灣產物保險買保單，
          一開始跟我說要再匯新臺幣68000 元，我跟她說我沒
          有那麼多的現金，並拜託她幫我想辦法，她說她先幫
          我墊48000元，叫我自己出20000元，匯過去之後……
          」等內容（見警二卷第280 頁），匯款時間與上開被
          告Ｃ○○、Ｅ○○通話時間極為相近，且匯款金額同
          為2 萬元，與被告等前揭通話情節相符，足見其係遭
          被告Ｃ○○所組詐欺集團詐害之人。是被告Ｃ○○所
          組詐欺集團所詐騙之被害人，除上開被告等供承之附
          表三編號2之玄○○外，尚有附表三編號1之ｍ○○甚
          明。
        3.另被告癸○○於警詢時自承：「（問：你自何時加入
          Ｃ○○的詐欺集團？）大約在今年3 月初左右加入的
          」、「（問：警方出示98年3 月13日中午12時在張昭
          明住處高雄市左營區○○○路712 巷21號蒐證照片，
          照片中的4 人分別是何人？在Ｃ○○住處作何事情？
          ）阿雯（即被告酉○○）、阿娟（即被告Ｓ○○）還
          有我及Ｅ○○。我與阿雯、阿娟都是在裡面等著接聽
          欲申辦貸款的客戶打來的電話」及「（問：警方出示
          98年3 月20日上午11時30分在Ｃ○○住處高雄市左營
          區○○○路712 巷21 號 蒐證照片，照片中的3 名女
          子分別是何人？在Ｃ○○住處作何事情？）阿雯、阿
          娟、還有我，我們三個人在Ｃ○○住處接聽急需貸款
          的客戶的電話」等節（見警二卷第39反面、40頁），
          並有蒐證照片12張在卷可稽（見警二卷第50、51頁）
          ，足見被告癸○○自98年3 月13日起至同月20日止，
          在被告Ｃ○○上址住處，共同與被告Ｓ○○及酉○○
          從事接聽電話之工作甚明。參以被告Ｃ○○於98年 3
          月21日15時49分許，以其行動電話門號「0000-00000
          0」撥打被告酉○○使用之門號「0000-000000」時，
          曾向被告酉○○表示被告癸○○已接聽被害人打來申
          辦貸款之電話2 通乙節，業據被告Ｃ○○於警詢之供
          述、酉○○於警詢時及本院審理中證述情節一致互核
          相符（見警一卷第21 0、211、360頁、本院易卷卷二
          第106頁），亦有通訊監察譯文1份在卷可佐（見警一
          卷第255頁），益徵被告癸○○自98年3月13日起至同
          月20日止，在被告Ｃ○○上址住處，共同與被告陳桂
          娟及酉○○從事接聽電話之工作屬實。復衡以被告於
          本院準備程序中自承其接聽電話之時間約有一星期之
          情（見本院易卷卷一第204 頁），與上開期間大致相
          符，堪認被告癸○○參與被告Ｃ○○所組詐欺集團，
          參與接聽電話之時間係自98年3月13日起至同月20 日
          止。
        4.被告Ｃ○○雖於本院審理中供稱其係自98年3 月20日
          開始籌畫組成詐欺集團等情（見本院易卷卷二第 117
          頁），而與被告Ｓ○○及酉○○亦於本院準備程序中
          供稱渠等2人係自98年3月底加入被告Ｃ○○所組之詐
          欺集團等情相符（見本院易卷卷一第200、201頁），
          惟被告癸○○與被告Ｓ○○、酉○○係一同參與被告
          Ｃ○○所組之詐欺集團，各自擔任接聽電話之工作，
          其實際開始接聽電話係自98年3月13 日起，已如上述
          ，顯見該詐欺集團應係自98年3月13 日起即已開始進
          行詐騙行為，而非如被告Ｃ○○、Ｓ○○及酉○○等
          人上開所稱係自98年3月底等情，應予辨明。
        5.被告Ｅ○○雖以前詞置辯，惟查：
          (1)被告Ｅ○○於警詢時原供稱：「（問：你於假貸款
            詐騙集團中是負責何工作？）我原本是聽命於張昭
            明擔任提領贓款工作」、「我幫忙領過2 次錢」及
            「幫我大哥Ｃ○○領錢」等語（見警二卷第21頁）
            ，嗣於本院準備程序中卻改稱：「因為Ｃ○○欠我
            2 萬多元，我向他要的時候，他拿卡片給我，並告
            訴我密碼，說等卡片領沒有錢時我再丟掉」等情（
            見本院易卷卷一第203 頁），其前後供述顯有不一
            ，究以何者為真，已值商榷。
          (2)又行動電話門號「0000-000000 」，於98年3 月20
            日14時57分54秒時，曾與「0000-000000 」通話聯
            絡，有通訊監察譯文1 份在卷可稽（見警一卷第25
            7 頁），其詳細對話如下：
            A（0000-000000）：有喔？
            B（0000-000000）：對！
            A：2.0，簽一下。
            B：好啊！
            A：馬上打給我喔！
            B：啊
            A：要用這個打給我啦！
            B：好啦好啦！
            上揭通訊監察譯文內容，經訊據被告Ｅ○○於警詢
            時供稱：「經詳細檢視警方所提示譯文（指98年 3
            月20 日14 時57分54秒），這通電話是Ｃ○○告訴
            我2 萬元的贓款匯進來了，叫我去提領，領好了要
            用公機打給他跟他講，0000-000000 是Ｃ○○所使
            用，0000-000 000是我所使用」等情（見警二卷第
            22頁），可知被告Ｃ○○係使用暗語「2.0 ，簽一
            下」與被告Ｅ○○聯絡，衡情一般人如非事先告知
            或溝通，實難揣摩該暗語之真正意義為何，而被告
            Ｅ○○竟能理解該暗語之意義即係被告Ｃ○○要求
            其前往提領款項2 萬元，顯見被告Ｅ○○應已知悉
            被告Ｃ○○欲提領之款項係屬詐騙他人之不法所得
            ，否則何必刻意在電話中以此暗語表示，以免他人
            一聽知悉內情？況所謂「公機」是作為被告Ｃ○○
            所組之詐騙集團成員彼此互相聯絡所用之行動電話
            一事，亦據被告Ｃ○○於警詢時證述明確（見警一
            卷第212 頁），被告Ｅ○○倘非該詐欺集團所屬成
            員，何以須用「公機」與被告Ｃ○○聯繫？足認被
            告Ｅ○○於接受被告Ｃ○○之指示提領該筆2 萬元
            之匯款時，實已知悉該款項係被告Ｃ○○詐騙他人
            所得之款項。
          (3)再者，被告Ｅ○○於警詢時供稱：「我那時候領 2
            次後，第3 次領不出來，我以為卡片壞了，經過屏
            東縣高屏大橋時已丟掉」及「我泡茶時有人告訴我
            可能是金融卡有問題了，金融卡又不是我的，所以
            我把它丟掉」等語（見警二卷第22、23頁，然衡情
            被告Ｅ○○既係持被告Ｃ○○所交付之提款卡幫忙
            領款，姑不論該提款卡係屬被告Ｃ○○所有之物，
            被告Ｅ○○未向被告Ｃ○○徵詢如何處理即逕自予
            以丟棄，事已唐突。況提款卡無法提領之原因不明
            ，自應向被告Ｃ○○或銀行求證，以利將來仍可順
            利提領，被告Ｅ○○竟擅自丟棄該提款卡，殊與常
            情有違，倘非其已知悉該提款卡之帳戶恐經列為警
            示帳戶，無法再加利用，如不丟棄，勢必受有遭警
            查緝之風險，否則當不致為此迥異於常理之舉動，
            足見被告Ｅ○○前開辯稱係幫忙Ｃ○○領款，不知
            該款項係詐騙所得云云，顯係推諉之詞，當無足採
            。此外，被告Ｅ○○於98年3 月20日依被告Ｃ○○
            之指示所提領之2 萬元，係被告Ｃ○○向被害人蔡
            俊民詐騙所得之款項，已如前述，綜上，堪認被告
            Ｅ○○明知被告Ｃ○○係從事詐騙他人財物行為，
            而仍幫忙提款擔任車手之工作甚明。
        6.綜上，被告Ｃ○○自組之詐欺集團詐騙附表三之被害
          人ｍ○○等2 人之事證明確，被告Ｃ○○、Ｓ○○、
          酉○○、癸○○、Ｒ○○及Ｅ○○等人分別於渠等加
          入期間，共同詐欺附表三編號1、2等被害人之犯行堪
          以認定，自應依法論科。
  三、論罪科刑部分：
      (一)綽號「毛毛」所組之詐欺集團部分：
        被告ｔ○○詐欺附表一編號1 至30被害人等部分，核其
        所為均係犯刑法第339 條第1 項之詐欺取財罪；其詐欺
        附表一編號31被害人部分，依被害人ｃ○○於警詢時證
        稱：「我是98年3 月底左右，看到自由時報夾報廣告內
        ，刊登一則個人信用貸款的廣告單，上面有刊登一支行
        動電話，假冒銀行專員提供貸款的消息，該名假冒銀行
        代辦貸款之專員林先生就詢問我的工作及收入狀況，跟
        我說如果要辦個人信貸的話，因為我沒有工作財力證明
        ，如果要辦理貸款的話，要先繳交一筆代書代辦費用新
        臺幣8000元，……我就告訴他說我沒有錢可以繳納那一
        筆代書代辦費用。之後又告訴我說如果我前往郵局匯款
        完畢後，他們會派專人來協助辦理貸款的相關細節。之
        後因為我都沒有錢也沒有匯款，這一段期間我跟他洽談
        好幾天，他們就急著叫我匯款給他們，讓我發現是詐騙
        集團成員，所以我就沒有依照歹徒指示匯款了」等情（
        見警二卷第684-685 頁），可知綽號「毛毛」之詐欺集
        團成員已著手向被害人佯稱可代為辦理貸款，惟須支付
        代書代辦費用等不實事項之詐術行為，然因被害人ｃ○○起疑而未依指示匯款，是該詐欺集團詐騙被害人ｃ○○此部分應屬未遂，核被告ｔ○○此部分所為，係犯刑
        法第339 條第3 項、第1 項之詐欺取財未遂罪。被告ｔ
        ○○與綽號「毛毛」成年人、「阿得」成年人、「小楊
        」成年女子及黃重嘉等人間，就上揭附表一所示詐欺取
        財既遂及詐欺取財未遂犯行，有犯意聯絡及行為分擔，
        均為共同正犯。按數行為於同時同地或在密切接近之時
        地實施，侵害同一法益，各行為間之獨立性均極為薄弱
        ，依社會一般觀念，在時空差距上，難以強行分開；在
        刑法評價上，以視為數個舉動之接續施行，合為包括之
        一行為予以評價，較為合理；附表一編號1 、3 、4 、
        7 、12、13、15、16、18、22、24所示同一被害人遭詐
        欺而多次匯款部分所示詐欺取財犯行，客觀上雖有數行
        為，然各係綽號「毛毛」所組之詐欺集團成員，於密接
        時、地，基於同一機會、方法，本於單一決意，對於同
        一被害人，侵害同一法益陸續完成，應視為數個舉動之
        接續施行，均為接續犯，各應僅以一罪論。被告ｔ○○
        就上開附表一編號1 至31所示之31次犯行，犯意各別，
        行為互殊，應予分論併罰。又被告ｔ○○犯附表一編號
        31之詐欺取財未遂部分，應依正犯之刑減輕之。
      (二)被告ｔ○○所組之詐欺集團部分：
        核被告ｔ○○就附表二編號1 至25、ａ○○就附表二編
        號18至20、Ｘ○○就附表二編號4 至25、Ｃ○○就附表
        二編號5 至16及Ｒ○○就附表二編號22至25所為，均係
        犯刑法第339 條第1 項之詐欺取財罪。被告ｔ○○與綽
        號「小楊」成年女子就附表編號1 至3 部分，有犯意聯
        絡及行為分擔，為共同正犯。又被告ｔ○○、Ｘ○○及
        綽號「小楊」成年女子等人就附表二編號4 至25之被害
        人等部分，其中上開3 人就附表二編號5 至16部分與被
        告Ｃ○○、就附表二編號18至20部分與被告ａ○○、就
        附表二編號22至25部分與被告Ｒ○○間，各有犯意聯絡
        及行為分擔，均應論以共同正犯。按數行為於同時同地
        或在密切接近之時地實施，侵害同一法益，各行為間之
        獨立性均極為薄弱，依社會一般觀念，在時空差距上，
        難以強行分開；在刑法評價上，以視為數個舉動之接續
        施行，合為包括之一行為予以評價，較為合理；附表二
        編號1 、3 、4 、6 、7 、12、13、14、15、18、22、
        23 、24 、25所示同一被害人遭詐欺而多次匯款部分所
        示詐欺取財犯行，客觀上雖有數行為，然各係被告等所
        屬詐欺集團成員，於密接時、地，基於同一機會、方法
        ，本於單一決意，對於同一被害人，侵害同一法益陸續
        完成，應視為數個舉動之接續施行，均為接續犯，各應
        僅以一罪論。又被告ｔ○○就附表二編號1 至25所示25
        次犯行、被告ａ○○就附表二編號18至20所示3 次犯行
        、被告Ｘ○○就附表二編號4 至25所示22次犯行、被告
        Ｃ○○就附表二編號5 至16所示12次犯行、被告Ｒ○○
        就附表二編號23至26所示4 次犯行，犯意各別，行為互
        殊，均應予分論併罰。
      (三)被告Ｃ○○所組之詐欺集團部分：
        核被告Ｃ○○就附表三編號1 至2 、Ｓ○○就附表三編
        號1 至2 、酉○○就附表三編號1 至2 、癸○○就附表
        編號1 、Ｅ○○就附表編號1 及Ｒ○○就附表編號2 所
        為，均係犯刑法第339 條第1 項之詐欺取財罪。被告Ｃ
        ○○、Ｓ○○、酉○○等3 人間就附表三編號1 、2 部
        分，其中就附表三編號1 部分另與被告癸○○、Ｅ○○
        、就附表三編號2 部分另與被告Ｒ○○間，有犯意聯絡
        及行為分擔，各分別為共同正犯。按數行為於同時同地
        或在密切接近之時地實施，侵害同一法益，各行為間之
        獨立性均極為薄弱，依社會一般觀念，在時空差距上，
        難以強行分開；在刑法評價上，以視為數個舉動之接續
        施行，合為包括之一行為予以評價，較為合理；附表三
        編號1 、2 所示同一被害人遭詐欺而多次匯款部分所示
        詐欺取財犯行，客觀上雖有數行為，然各係被告等所屬
        詐欺集團成員，於密接時、地，基於同一機會、方法，
        本於單一決意，對於同一被害人，侵害同一法益陸續完
        成，應視為數個舉動之接續施行，均為接續犯，各應僅
        以一罪論。又被告Ｃ○○、Ｓ○○及酉○○就附表二編
        號1 至2 所示2 次犯行，犯意各別，行為互殊，均應予
        分論併罰。
      (四)爰審酌被告ｔ○○、ａ○○、Ｘ○○、Ｃ○○、Ｓ○○
        、酉○○、癸○○、Ｒ○○及Ｅ○○等人適值盛年，不
        思以正當方式取得財物，竟為一己私利，組成或加入詐
        欺集團參與協力分工，對被害人財產法益及社會秩序危
        害重大，已使社會大眾深惡痛絕，尤以渠等為逃避追緝
        ，乃利用騙取他人之金融機構帳戶作為匯款使用（如被
        害人地○○、黃○○、ｆ○○等人之帳戶），更令無辜
        被害人飽受面臨刑事責任追究之危險，手段猶屬可議，
        且被告ｔ○○及Ｃ○○就上開犯行，皆係處於謀畫主導
        之地位，負責收購帳戶、SIM 卡及聯絡其他成員配合，
        ，被告ｔ○○及ａ○○前亦因加入詐欺集團詐取他人財
        物遭判刑確定，有臺灣高等法院被告前案紀錄表2 份在
        卷可按，顯無悔意，而被告ａ○○、Ｘ○○、Ｓ○○、
        酉○○、癸○○、Ｒ○○及Ｅ○○則係分別擔任接聽電
        話或領款之車手工作，迄未賠償任何被害人之損害，惟
        被告ｔ○○、Ｘ○○、Ｃ○○、Ｓ○○、酉○○、癸○○及Ｒ○○於審理中均對渠等犯行坦承不諱，而被告ａ
        ○○及Ｅ○○則始終否認犯行，犯後態度非佳，及犯罪
        時間、次數、所得，兼衡各被告犯罪動機、目的、手段
        、所生損害及犯後態度等一切情狀，各量處如主文所示
        之刑及就被告癸○○、Ｓ○○、酉○○部分有期徒刑如
        易科罰金之折算標準。又司法院釋字第662 號解釋言明
        ：「中華民國94年2 月2 日修正公布之現行刑法第41條
        第2 項，關於數罪併罰，數宣告刑均得易科罰金，而定
        應執行刑逾6 個月者，排除適用同條第1 項得易科罰金
        之規定部分，與憲法第23條規定有違，應自解釋公布日
        起失其效力」，本件被告ｔ○○、ａ○○、Ｘ○○、Ｃ
        ○○及Ｒ○○等5 人所犯詐欺取財罪，雖屬數罪併罰，
        然其因個別犯罪之宣告刑部分已逾6 個月，自均不符上
        開解釋及易科罰金之法定要件，爰就被告ｔ○○、ａ○○、Ｘ○○、Ｃ○○、Ｓ○○、酉○○及Ｒ○○部分分
        別定其應執行之刑及就被告Ｓ○○、酉○○部分有期徒
        刑如易科罰金之折算標準。
      (五)按共同正犯因相互間利用他人之行為，以遂行其犯意之
        實現，本於責任共同之原則，有關沒收部分，對於共犯
        間供犯罪所用之物，自均應為沒收之諭知。經查：
        1.關於綽號「毛毛」所組之詐欺集團部分：
          扣案如附表五編號1至5所示之物，均係被告ｔ○○所
          有供其犯本罪所用之物，業據被告ｔ○○於警詢時供
          述在卷（見警一卷第5、6頁），應予沒收。
        2.關於被告ｔ○○所組之詐欺集團部分：
          扣案如附表五編號6至9所示之物，係被告ｔ○○所有
          供其預備犯罪所用之物，業據被告ｔ○○於警詢時供
          述在卷（見警一卷第5、25頁）；扣案如附表五編號1
          0、11 所示之物，係被告Ｘ○○所有供其犯本罪所用
          之物，業據被告Ｘ○○於警詢及本院審理中供述在卷
          （見警一卷第111頁、本院易卷卷一第63 頁）；扣案
          如附表五編號15所示之物，係被告Ｃ○○所有供其犯
          本罪所用之物，業據被告Ｃ○○於警詢時供述在卷（
          見警一卷第206頁）；扣案如附表五編號22至24 所示
          之物，係被告Ｒ○○所有供其犯本罪所用之物，業據
          被告Ｒ○○於警詢時供述在卷（見警一卷第451、452
          頁），以上均應予沒收。
        3.關於被告Ｃ○○所組之詐欺集團部分：
          扣案如附表五編號12至14、16至17所示之物，係被告
          Ｃ○○所有供其犯本罪之物，業據被告Ｃ○○於警詢
          時供明在卷（見警一卷第206 頁）；扣案如附表五編
          號18所示之物，係被告Ｓ○○所有供犯本罪所用之物
          ，業據被告Ｓ○○於警詢時供明在卷（見警一卷第30
          7頁）；扣案如附表五編號19至21 所示之物，係被告
          酉○○所有供犯本罪所用之物，業據被告酉○○於警
          詢時供明在卷（見警一卷第353 頁），以上均應予沒
          收。
        4.按「刑罰之執行，係對於人身及財產之侵害，應止於
          犯罪行為人之一身為原則。沒收為刑罰之一種；刑法
          上所謂屬於犯罪行為人因犯罪所得之沒收物，乃指無
          他人對於該物得主張法律上之權利者而言；倘該物原
          屬被害人所有，而為犯罪行為人因犯罪而取得或變易
          獲得，該被害人既仍得對之為法律上權利之主張，自
          難認該當於沒收之要件」（最高法院96年度臺上字第
          5390號刑事判決意旨參照）。查扣案如附表六編號 1
          之現金70,000元、編號23之現金11,000元、編號30之
          現金52,400元、編號31之金融卡，分別係被告ｔ○○
          、Ｃ○○及Ｒ○○因犯本罪詐騙所得之財物，業據被
          告ｔ○○、Ｃ○○及Ｒ○○於警詢時供陳在卷（見警
          一卷第5、225、464 頁），惟該等犯罪所得，原屬被
          害人所有，被害人自得對之主張法律上之權利，依上
          開說明，不宜逕予沒收，應由檢察官另為適法之處理
          ，附此敘明。
        5.至扣案如附表六編號2至22、24至29、32至35 所示之
          物，固分別為被告ｔ○○、ａ○○、Ｘ○○、Ｎ○○
          、Ｃ○○、Ｓ○○、酉○○及Ｒ○○等人所有之物，
          惟無證據證明係供犯本罪所用之物，爰不予宣告沒收
          。
貳、無罪部分
  一、公訴意旨略以：
      (一)被告Ｎ○○於98年3 月間，明知被告Ｘ○○欲收購他人
        之行動電話門號作為詐騙他人之用，竟以每個門號2,50
        0 元之代價，向他人購入行動電話門號2 個後，再轉售
        予被告Ｘ○○使用牟利，因認被告Ｎ○○涉有幫助犯刑
        法第339條第1項之詐欺取財罪嫌。
      (二)被告ｔ○○自97年9 月間起，與綽號「毛毛」、「阿得
        」、「小楊」及黃重嘉共組之「假貸款、真詐欺」之詐
        欺集團，擔任車手之工作；嗣於98年2 月間，見獲利可
        期，遂邀集被告ａ○○、Ｘ○○、Ｃ○○、Ｒ○○及Ｅ
        ○○等人加入該詐欺集團。其中被告Ｃ○○另自98年 3
        月間起，亦邀集被告Ｅ○○、Ｓ○○、酉○○及癸○○
        等人共組詐欺集團，渠等在電話中由各人分飾各種承辦
        貸款之相關工作，並向不知情之被害人ｈ○○等人佯稱
        代辦貸款，惟需要「申辦債權憑證」、「信用保險費」
        、「代辦費」及「代書費」等費用，致被害人誤信為真
        ，將款項匯入渠等指示之帳戶，因認被告ｔ○○就附表
        三、四所示被害人等部分；被告Ｘ○○就附表一、附表
        二編號1 至3 、附表三、四所示被害人等部分；被告ａ
        ○○就附表一、附表二編號1 至17、21至25、附表三、
        四所示被害人等部分；被告Ｃ○○就附表一、附表二編
        號1 至4 、17至25、附表四所示被害人等部分；被告Ｒ
        ○○就附表一、附表二編號1 至21、附表三編號1 、附
        表四所示被害人等部分；被告Ｓ○○及酉○○就附表一
        、二、四所示被害人等部分；被告癸○○及Ｅ○○就附
        表一、二、附表三編號2 、附表四所示被害人等部分共
        同涉犯刑法第339 條第1 項之詐欺取財罪嫌。
  二、按犯罪事實應依證據認定之，無證據不得認定犯罪事實；
      不能證明被告犯罪者，應諭知無罪之判決，刑事訴訟法第
      154 條第2 項及第301 條第1 項分別定有明文。又按認定
      不利於被告之事實，須依積極證據，苟積極證據不足為不
      利於被告之認定時，即應為有利於被告之認定；認定犯罪
      事實所憑之證據，雖不以直接證據為限，間接證據亦包括
      在內，然而無論直接或間接證據，其為訴訟上之證明，須
      於通常一般之人均不致有所懷疑，而得確信其為真實之程
      度者，始得據為有罪之認定，最高法院30年上字第816 號
      及76年臺上字第4986 號 判例意旨可資參照。另按檢察官
      就被告犯罪事實，應負舉證責任，並指出證明之方法，是
      檢察官對於起訴之犯罪事實，應負提出證據及說服之實質
      舉證責任，倘其所提出之證據，不足為被告有罪之積極證
      明，或其指出證明之方法，無從說服法院以形成被告有罪
      之心證，基於無罪推定之原則，自不能為被告有罪之判決
      ，最高法院92年臺上字第128 號判例意旨亦可資參照。再
      按刑法上之幫助犯，以正犯已經犯罪為構成要件，故幫助
      犯無獨立性，如無他人犯罪行為之存在，幫助犯即無由成
      立，最高法院60年臺上字第2159號判例意旨參照。
  三、公訴意旨一之(一)部分：
      公訴意旨認被告Ｎ○○涉有前揭幫助詐欺取財之犯行，無
      非係以被告Ｎ○○、Ｘ○○之供述及通訊監察譯文為其主
      要論據。惟訊據被告Ｎ○○固坦承以每個門號2,500 元之
      代價出售行動電話門號2 個予被告Ｘ○○使用等情，惟堅
      決否認有何幫助詐欺取財之犯行，並辯稱：Ｘ○○向伊表
      示欲購買2 個門號供自己使用，惟因信用不好，無法再辦
      門號，伊才從報紙上購得2 個門號交予Ｘ○○，不知Ｘ○○將該門號用來詐騙他人等語。經查：
      (一)被告Ｎ○○係犯詐欺取財之幫助犯，必以其所提供予被
        告Ｘ○○之行動電話門號，確係用於詐騙附表二所示被
        害人等之犯罪工具，始得成立幫助犯。然依被告Ｎ○○
        於警詢時供稱已忘記出售給被告Ｘ○○之行動電話門號
        號碼為何等語（見警一卷第177 頁），以致無從稽核該
        等行動電話門號是否已為被告Ｘ○○所屬前開詐欺集團
        成員用作詐騙被害人之犯罪工具。而被告Ｘ○○雖於警
        詢時供稱：「（問：警方通訊監察過程發現98年4月2日
        17時17分，你打給Ｎ○○所使用之0000000000行動電話
        中，你於電話中曾向他提及0000-000000 電話，此一電
        話是否為你向Ｎ○○購買來作為進行詐騙用之電話？）
        是我向Ｎ○○購買的，然後約定地點交付給他人」等情
        （見警一卷第116 頁），然遍閱卷內所有之通訊監察譯
        文，均查無該筆通訊監察譯文可資佐證，且其後於本院
        審理中亦供稱：「（問：0000-000000 是否為你向Ｎ○○買的再交給別人？）買的時候我沒有注意號碼」等語
        ，顯見被告Ｘ○○向被告Ｎ○○所購之電話號碼是否確
        係「0000-000000」，尚屬有疑。
      (二)縱認被告Ｘ○○向被告Ｎ○○購買之行動電話門號號碼
        之一確為「0000-000000 」無訛，惟經勾稽被告ｔ○○
        所組之詐欺集團成員即被告ｔ○○、ａ○○、Ｘ○○、
        Ｃ○○及Ｒ○○等人所用之電話號碼，抑或附表二所示
        被害人等於警詢時所稱詐騙集團成員提供聯絡之詐騙電
        話，均未發現與上開門號號碼相符，是被告ｔ○○所組
        之詐騙集團成員有否利用該門號作為詐騙附表二所示被
        害人等之犯罪工具，亦值商榷。此外，復查無其他積極
        事證，足認被告Ｎ○○所提供予被告Ｘ○○之行動電話
        門號，確係用於詐騙附表二所示被害人等之犯罪工具，
        殊難逕認他人之犯罪行為存在，揆諸前開說明，被告Ｎ
        ○○所涉幫助詐欺取財之犯行即無由成立，自應為被告
        Ｎ○○無罪之諭知。
  四、公訴意旨一之(二)部分：
      (一)被告ｔ○○等9人就附表四被害人部分：
        公訴意旨認被告ｔ○○等9 人另共同對上揭被害人等涉
        有詐欺取財之犯行，無非係以被告ｔ○○等人之供述、
        上揭附表四所示被害人等於警詢之證言、通訊監察譯文
        、匯款憑據及帳戶交易明細清單等為其主要論據。惟訊
        據被告ｔ○○、Ｃ○○、Ｒ○○、Ｓ○○、酉○○等人
        就渠等詐騙之被害人，已供述如前，其餘則因記憶有限
        無法詳予確認。經查，本院審酌被告ｔ○○等人之供述
        、卷附之帳戶資料、通訊監察譯文、被害人等之證言、
        蒐證照片、扣案之筆記本及用以詐騙被害人之行動電話
        號碼等證據，經相互稽核比對，因認綽號「毛毛」所組
        之詐欺集團、被告ｔ○○所組之詐欺集團及被告Ｃ○○
        所組之詐欺集團分別詐騙如附表一至三所示之被害人等
        ，已如前述，所餘如附表四之ｈ○○等7人，則均無由
        上開證據認定是否遭上開各詐騙集團成員行騙匯款等情
        ，殊難僅憑ｈ○○等7 人受騙之情逕指為被告ｔ○○等
        人所為。此外，復查無其他積極事證足認被告ｔ○○等
        人所屬之詐欺集團對ｈ○○等7 人詐欺取財之犯行，被
        告ｔ○○等9 人此部分之犯罪即屬不能證明，自應為無
        罪之諭知。
      (二)被告ｔ○○就附表三所示被害人部分：
        附表三所示之被害人等，均係被告Ｃ○○自組之詐欺集
        團所詐害一事，有前揭被告Ｃ○○、Ｓ○○、酉○○、
        Ｒ○○等人之供述、被害人等之證言及通訊監察譯文等
        在卷可佐，並經本院審認明確（詳如上開理由欄壹之二
        (三)所述），該等被害人等均非遭綽號「毛毛」或被告ｔ
        ○○所組之詐欺集團成員詐欺而匯款，且依卷附之帳戶
        資料、通訊監察譯文、被害人等之證言、蒐證照片、扣
        案之筆記本及用以詐騙被害人之行動電話號碼等證據，
        亦無法證明上開被害人確受綽號「毛毛」或被告ｔ○○
        所組之詐欺集團成員詐害之情，是被告ｔ○○就附表三
        所示被害人等部分之犯罪，尚屬無法證明，自應諭知無
        罪。
      (三)被告Ｘ○○就附表一、附表二編號1 至3 、附表三所示
        被害人等部分；
        被告Ｘ○○不知有綽號「毛毛」其人，亦非參加綽號「
        毛毛」所組詐欺集團，實係加入被告ｔ○○組織之詐欺
        集團乙節，業據其於本院審理中供述明確（見本院易卷
        卷三第7 頁），核與前揭卷附之被害人等之證言及通訊
        監察譯文等相符，並經本院審認在卷如前（詳見理由欄
        壹之二之(一)1.所述）。復依卷附之帳戶資料、通訊監察
        譯文、被害人等之證言、蒐證照片、扣案之筆記本及用
        以詐騙被害人之行動電話號碼等證據，均未見被告Ｘ○○與綽號「毛毛」或其成員間有所電話聯繫或往來之情
        ，是被告Ｘ○○是否確與綽號「毛毛」所組之詐欺集團
        成員有所關連，已值商榷。況查無確切事證足認有何被
        害人係經被告Ｘ○○與綽號「毛毛」之詐欺集團成員共
        同訛詐而匯款之情，僅憑被告ｔ○○單方所稱伊係介紹
        被告Ｘ○○加入綽號「毛毛」所組詐欺集團云云，而乏
        其他積極事證佐以其說，尚難逕指被告Ｘ○○即為綽號
        「毛毛」所組詐欺集團之成員，是被告Ｘ○○就附表一
        綽號「毛毛」所組詐欺集團詐害之被害人等部分之犯罪
        ，尚屬無法證明，自應為無罪之諭知；至被告Ｘ○○係
        自98年2 月21日後之某日起至同年4 月15日為警查獲時
        止之期間，加入被告ｔ○○所組之詐欺集團從事接聽工
        作，亦經本院認定如前（詳見理由欄壹之二之(一)1.所述
        ），自應就該期間內所有受騙於該詐欺集團成員之被害
        人等同負罪責；反之，倘係該期間外之被害人等，既與
        其他共犯缺乏犯意聯絡及行為分擔，即難強令其擔負共
        犯罪責，是被告Ｘ○○就其前開期間外遭被告ｔ○○所
        組詐欺集團成員所騙附表二編號1 至3 所示被害人等部
        分及被告Ｃ○○所組之詐欺集團所騙附表三部分，自無
        論以共同正犯之必要，亦應由本院諭知無罪。
      (四)被告ａ○○就附表一、附表二編號1 至17、21至25、附
        表三所示被害人等部分：
        被告ａ○○依被告ｔ○○之指示，假扮銀行襄理從事接
        聽工作，因認係屬被告ｔ○○所組之詐欺集團成員乙節
        ，與前揭卷附之通訊監察譯文及被害人等之證言可稽，
        並經本院審認在卷如前（詳見理由欄壹之二之(一)5.所述
        ）。復依卷附之帳戶資料、通訊監察譯文、被害人等之
        證言、蒐證照片、扣案之筆記本及用以詐騙被害人之行
        動電話號碼等證據，均未見被告ａ○○與綽號「毛毛」
        或其成員間有所電話聯繫或往來之情，是被告ａ○○是
        否確與綽號「毛毛」所組之詐欺集團成員有所關連，顯
        值商榷。況查無確切事證足認有何被害人係經被告ａ○○與綽號「毛毛」之詐欺集團成員共同詐騙而匯款之情
        ，殊難逕指被告ａ○○亦為綽號「毛毛」所組詐欺集團
        之成員，是被告ａ○○就附表一綽號「毛毛」所組詐欺
        集團詐害之被害人等部分之犯罪，尚屬無法證明，自應
        為無罪之諭知；至被告ａ○○僅於98年3 月27日至同月
        30 日 之期間，加入被告ｔ○○所組之詐欺集團從事接
        聽工作，亦經本院認定如前（詳見理由欄壹之二之(一)5.
        所述），自應就該期間內所有受騙於該詐欺集團成員之
        被害人等同負罪責；反之，倘係該期間外之被害人等，
        既與其他共犯缺乏犯意聯絡及行為分擔，即難強令其擔
        負共犯罪責，是被告ａ○○就其前開期間外遭被告ｔ○○所組詐欺集團成員所騙附表二編號1 至17、21至25所
        示被害人等及被告Ｃ○○所組詐欺集團成員所騙附表三
        被害人等部分，自無論以共同正犯之必要，亦應由本院
        諭知無罪。
      (五)被告Ｃ○○就附表一、附表二編號1 至4 、17至25所示
        被害人等部分；
        被告Ｃ○○依被告ｔ○○之指示，擔任車手工作，因認
        係屬被告ｔ○○所組之詐欺集團成員乙節，與前揭卷附
        之通訊監察譯文及被害人等之證言可稽，並經本院審認
        在卷如前（詳見理由欄壹之二之(一)1.所述）。復依卷附
        之帳戶資料、通訊監察譯文、被害人等之證言、蒐證照
        片、扣案之筆記本及用以詐騙被害人之行動電話號碼等
        證據，均未見被告Ｃ○○與綽號「毛毛」或其成員間有
        所電話聯繫或往來之情，是被告Ｃ○○是否確與綽號「
        毛毛」所組之詐欺集團成員有所關連，實值商榷。況查
        無確切事證堪認有何被害人所匯款項係經綽號「毛毛」
        指示被告Ｃ○○提領之情，殊難僅憑被告ｔ○○供稱伊
        介紹被告Ｃ○○加入綽號「毛毛」之詐欺集團云云，而
        乏其他積極事證，逕指被告Ｃ○○亦屬綽號「毛毛」所
        組詐欺集團之成員，是被告Ｃ○○就附表一綽號「毛毛
        」所組詐欺集團詐害之被害人等部分之犯罪，即屬無法
        證明，自應為無罪之諭知；至被告Ｃ○○僅自98年2 月
        底起至同年3 月20日止之期間，加入被告ｔ○○所組之
        詐欺集團擔任車手工作，亦經本院認定如前（詳見理由
        欄壹之二之(一)1.所述），自應就該期間內所有受騙於該
        詐欺集團成員之被害人等同負罪責；反之，倘係該期間
        外之被害人等，既與其他共犯缺乏犯意聯絡及行為分擔
        ，即難強令其擔負共犯罪責，是被告Ｃ○○就其前開期
        間外遭被告ｔ○○所組詐欺集團成員所騙附表二編號 1
        至4、17 至25所示被害人等部分，自無論以共同正犯之
        必要，亦應由本院諭知無罪。
      (六)被告Ｒ○○就附表一、附表二編號1 至21、附表三編號
        1 所示被害人等部分；
        被告Ｒ○○依被告ｔ○○之指示，擔任車手工作，因認
        係屬被告ｔ○○所組之詐欺集團成員乙節，與前揭卷附
        之通訊監察譯文及被害人等之證言可稽，並經本院審認
        在卷如前（詳見理由欄壹之二之(一)1.所述）。復依卷附
        之帳戶資料、通訊監察譯文、被害人等之證言、蒐證照
        片、扣案之筆記本及用以詐騙被害人之行動電話號碼等
        證據，均未見被告Ｒ○○與綽號「毛毛」或其成員間有
        所電話聯繫或往來之情，是被告Ｒ○○是否確與綽號「
        毛毛」所組之詐欺集團成員有所關連，實值商榷。況查
        無確切事證堪認有何被害人所匯款項係經綽號「毛毛」
        指示被告Ｒ○○提領之情，此外，亦無任何共同被告供
        陳被告Ｒ○○與綽號「毛毛」之詐欺集團有何關連，自
        乏積極事證足認被告Ｒ○○為屬綽號「毛毛」所組詐欺
        集團之成員，是被告Ｒ○○就附表一綽號「毛毛」所組
        詐欺集團詐害之被害人等部分之犯罪，即屬無法證明，
        自應為無罪之諭知。又被告Ｒ○○僅於98年4 月初至同
        年4 月15日止之期間，加入被告ｔ○○所組之詐欺集團
        擔任車手工作，亦經本院認定如前（詳見理由欄壹之二
        之(一)1.所述），自應就該期間內所有受騙於該詐欺集團
        成員之被害人等同負罪責；反之，倘係該期間外之被害
        人等，既與其他共犯缺乏犯意聯絡及行為分擔，即難強
        令其擔負共犯罪責，是被告Ｒ○○就其前開期間外遭被
        告ｔ○○所組詐欺集團成員所騙附表二編號1 至21所示
        被害人等部分，自難論以共同正犯，應由本院諭知無罪
        。至被告Ｒ○○加入被告Ｃ○○所組詐欺集團，擔任車
        手工作期間，僅提領過附表三編號2 之被害人玄○○所
        匯款項，至附表三編號1 之被害人ｍ○○部分則係先前
        擔任車手之被告Ｅ○○所為，業經本院認定如前（詳見
        理由欄壹之二之(三)1.、5.），復無其他積極事證足認被
        告Ｒ○○就此部分與被告Ｅ○○間有何犯意聯絡及行為
        分擔，依前所述，被告Ｒ○○亦無與被告Ｃ○○、Ｓ○○、酉○○等論以共同正犯之必要，應為無罪之諭知。
      (七)被告Ｓ○○、酉○○、癸○○就附表一、二所示被害人
        等及被告癸○○就附表三編號2所示被害人部分：
        被告Ｓ○○、酉○○及癸○○等人均依被告Ｃ○○之指
        示，假冒銀行專員從事接聽工作，因認渠等均屬被告Ｃ
        ○○所組之詐欺集團成員乙節，有前揭卷附之通訊監察
        譯文及被害人等之證言可稽，並經本院審認在卷如前（
        詳見理由欄壹之二之(三)所述）。復依卷附之帳戶資料、
        通訊監察譯文、被害人等之證言、蒐證照片、扣案之筆
        記本及用以詐騙被害人之行動電話號碼等證據，均未見
        被告Ｓ○○等3 人與綽號「毛毛」或被告ｔ○○所組詐
        欺集團成員間有所電話聯繫或往來之情，是被告Ｓ○○
        等3 人是否確與綽號「毛毛」或被告ｔ○○所組之詐欺
        集團成員有所關連，實值商榷。況查無確切事證堪認有
        何被害人所匯款項係經由被告Ｓ○○、酉○○、癸○○
        與綽號「毛毛」或被告ｔ○○所組詐欺集團成員共同詐
        騙而匯款之情，此外，亦無任何共同被告供陳被告Ｓ○○等3 人與綽號「毛毛」或被告ｔ○○之詐欺集團間有
        何關連，自乏積極事證足認被告Ｓ○○等人為屬綽號「
        毛毛」或被告ｔ○○所組詐欺集團之成員，是被告Ｓ○○等人就附表一綽號「毛毛」所組詐欺集團、附表二被
        告ｔ○○所組詐欺集團詐害之被害人等部分之犯罪，即
        屬無法證明，自應為無罪之諭知。至被告癸○○加入被
        告Ｃ○○所組之詐欺集團係98年3 月13日起至同年月20
        日止，已如前述，而附表三編號2 之被害人玄○○遭詐
        騙之時間為98年4 月9 日，斯時被告癸○○已未在被告
        Ｃ○○處工作，此外，復查無其他事證足認被告癸○○
        就附表三編號2 部分與Ｃ○○、Ｓ○○、酉○○、Ｒ○○有共同犯意聯絡及行為分擔而為詐欺犯行，就此部分
        ，自應為無罪諭知。
      (八)被告Ｅ○○就附表一、二、附表三編號2 所示被害人等
        部分：
        被告Ｅ○○依被告Ｃ○○之指示，擔任提款之車手工作
        ，因認其屬被告Ｃ○○所組之詐欺集團成員一事，有前
        揭被告Ｅ○○於警詢之供述、被害人之證言及通訊監察
        譯文在卷可憑，並經本院認定明確（詳如上開理由欄壹
        之二之(三)之5.所述），復依卷附之帳戶資料、通訊監察
        譯文、被害人等之證言、蒐證照片、扣案之筆記本及用
        以詐騙被害人之行動電話號碼等證據，均未見被告Ｅ○○與綽號「毛毛」或被告ｔ○○所組詐欺集團成員間有
        所犯意聯絡及行為分擔之情，是被告Ｅ○○是否確與綽
        號「毛毛」或被告ｔ○○所組之詐欺集團成員有所關連
        ，已值商榷。況查無確切事證堪認有何被害人所匯款項
        係綽號「毛毛」或被告ｔ○○指示被告Ｅ○○提領之情
        ，此外，亦無任何共同被告供陳被告Ｅ○○與綽號「毛
        毛」或被告ｔ○○之詐欺集團間有何關連，自乏積極事
        證足認被告Ｅ○○等人為屬綽號「毛毛」或被告ｔ○○
        所組詐欺集團之成員，是被告Ｅ○○就附表一綽號「毛
        毛」所組詐欺集團及附表二被告ｔ○○所組詐欺集團詐
        害之被害人等部分之犯罪，即屬無法證明，自應為無罪
        之諭知。又被告Ｅ○○加入被告Ｃ○○所組詐欺集團，
        擔任車手工作期間，僅提領過附表三編號1 之被害人ｍ
        ○○所匯款項，至附表三編號2 之被害人玄○○部分，
        則係另一擔任車手之被告Ｒ○○所為，業經本院認定如
        前（詳見理由欄壹之二之(三)1.、5.），復無其他積極事
        證足認被告Ｅ○○就此部分與被告Ｒ○○間有何犯意聯
        絡及行為分擔，依前所述，被告Ｅ○○亦無與被告Ｃ○○、Ｓ○○、酉○○等論以共同正犯之必要，應為無罪
        之諭知。
據上論斷，應依刑事訴訟法第299 條第1 項前段、第301 條第 1
項，刑法第28條、第339 條第1 項、第3 項、第25條第2 項、第
41 條 第1 項前段、第38條第1 項第2 款、第51條第5 款、第9
款，刑法施行法第1 條之1 ，判決如主文。
本案經檢察官王兆琳到庭執行職務。
中    華    民    國    99    年    2     月    26    日
                  刑事第十三庭  審判長法  官  黃蕙芳
                                      法  官  王參和
                                      法  官  許仁豪
以上正本證明與原本無異。
如不服本判決應於收受送達後10日內向本院提出上訴書狀，並應
敘述具體理由；如未敘述上訴理由者，應於上訴期間屆滿後20日
內向本院補提理由書（均須按他造當事人之人數附繕本）「切勿
逕送上級法院」。
中    華    民    國    99    年    3     月    1     日
                                      書記官 王翌翔
附錄法條：刑法第339條。
中華民國刑法第339條
（普通詐欺罪）
意圖為自己或第三人不法之所有，以詐術使人將本人或第三人之
物交付者，處 5 年以下有期徒刑、拘役或科或併科 1 千元以下
罰金。
以前項方法得財產上不法之利益或使第三人得之者，亦同。
前二項之未遂犯罰之。
附表一：綽號「毛毛」所組詐欺集團詐騙被害人一覽表
┌──┬───┬───┬────┬─────┬────┬─────────┐
│編號│被害人│匯  款│遭 詐 騙│匯入之金融│遭詐騙之│主              文│
│    │姓名  │時  間│金    額│機 構帳 戶│方    式│                  │
├──┼───┼───┼────┼─────┼────┼─────────┤
│1 （│甲○○│97年12│30,000元│張明忠之國│綽號「毛│ｔ○○共同犯詐欺取│
│起訴│      │月23日│        │泰世華銀行│毛」等人│財罪，處有期徒刑捌│
│書附│      │      │        │逢甲分行「│假借申辦│月，扣案如附表五編│
│表編│      │      │        │帳號：2075│貸款為名│號1至5所示之物，均│
│號41│      │      │        │00000000號│，於報紙│沒收之。          │
│）  │      │      │        │」帳戶    │刊登訊息│                  │
│    │      ├───┼────┼─────┤吸引被害│                  │
│    │      │97年12│18,000元│黃健興之臺│人遂行詐│                  │
│    │      │月23日│        │灣土地銀行│騙。    │                  │
│    │      ├───┼────┤湖口分行「│        │                  │
│    │      │97年12│8,000元 │帳號：0520│        │                  │
│    │      │月23日│        │00000000號│        │                  │
│    │      ├───┼────┤」帳戶    │        │                  │
│    │      │97年12│10,600元│          │        │                  │
│    │      │月23日│        │          │        │                  │
│    │      ├───┼────┼─────┤        │                  │
│    │      │97年12│57,600元│陳建良之郵│        │                  │
│    │      │月23日│        │局「帳號：│        │                  │
│    │      ├───┼────┤0000000-00│        │                  │
│    │      │      │共計：  │72448 號」│        │                  │
│    │      │      │124,200 │帳戶      │        │                  │
│    │      │      │元      │          │        │                  │
├──┼───┼───┼────┼─────┼────┼─────────┤
│2 （│ｄ○○│97年12│50,427元│黃正雄之中│同上    │ｔ○○共同犯詐欺取│
│起訴│      │月25日│        │國信託商銀│        │財罪，處有期徒刑陸│
│書附│      │      │        │「帳號：21│        │月。扣案如附表五編│
│表編│      │      │        │0000000000│        │號1 至5 所示之物，│
│號28│      │      │        │號」帳戶  │        │均沒收之。        │
│）  │      │      │        │          │        │                  │
│    │      │      │        │          │        │                  │
├──┼───┼───┼────┼─────┼────┼─────────┤
│3 （│子○○│97年12│30,000元│黃正雄上開│同上    │ｔ○○共同犯詐欺取│
│起訴│      │月25日│        │中國信託商│        │財罪，處有期徒刑壹│
│書附│      ├───┼────┤銀帳戶    │        │年。扣案如附表五編│
│表編│      │97年12│30,000元│          │        │號1至5所示之物，均│
│號11│      │月25日│        │          │        │沒收之。          │
│）  │      ├───┼────┼─────┤        │                  │
│    │      │97年12│48,000元│陳松林之第│        │                  │
│    │      │月29日│        │一商銀安南│        │                  │
│    │      │      │        │分行「帳號│        │                  │
│    │      │      │        │：00000000│        │                  │
│    │      │      │        │819號」帳 │        │                  │
│    │      │      │        │戶        │        │                  │
│    │      ├───┼────┼─────┤        │                  │
│    │      │97年12│30,000元│陳秀蘭之臺│        │                  │
│    │      │月29日│        │北富邦銀行│        │                  │
│    │      │      │        │三民分行「│        │                  │
│    │      │      │        │帳號：7231│        │                  │
│    │      │      │        │00000000號│        │                  │
│    │      │      │        │」帳戶    │        │                  │
│    │      ├───┼────┼─────┤        │                  │
│    │      │97年12│20,000元│張明忠上開│        │                  │
│    │      │月29日│        │國泰世華銀│        │                  │
│    │      ├───┼────┤行逢甲分行│        │                  │
│    │      │97年12│60,000元│帳戶      │        │                  │
│    │      │月30日│        │          │        │                  │
│    │      ├───┼────┼─────┤        │                  │
│    │      │97年12│60,000元│Ｑ○○之大│        │                  │
│    │      │月31日│        │眾商銀中屏│        │                  │
│    │      │      │        │簡易型分行│        │                  │
│    │      │      │        │「帳號：16│        │                  │
│    │      │      │        │0000000000│        │                  │
│    │      │      │        │號」帳戶  │        │                  │
│    │      ├───┼────┼─────┤        │                  │
│    │      │97年12│71,000元│陳松林上開│        │                  │
│    │      │月31日│        │第一商銀安│        │                  │
│    │      ├───┼────┤南分行帳戶│        │                  │
│    │      │98年1 │70,764元│          │        │                  │
│    │      │月5 日│        │          │        │                  │
│    │      ├───┼────┼─────┤        │                  │
│    │      │98年1 │41,000元│Ｑ○○上開│        │                  │
│    │      │月8 日│        │大眾商銀中│        │                  │
│    │      │      │        │屏簡易型分│        │                  │
│    │      │      │        │行帳戶    │        │                  │
│    │      ├───┼────┼─────┤        │                  │
│    │      │98年1 │130,000 │黃政維之華│        │                  │
│    │      │月12日│元      │南商銀桂林│        │                  │
│    │      ├───┼────┤分行「帳號│        │                  │
│    │      │98年1 │70,000元│：00000000│        │                  │
│    │      │月13日│        │0065號」帳│        │                  │
│    │      │      │        │戶        │        │                  │
│    │      ├───┼────┼─────┤        │                  │
│    │      │98年1 │3,500元 │陳億峰之郵│        │                  │
│    │      │月16日│        │局「帳號：│        │                  │
│    │      │      │        │0000000-00│        │                  │
│    │      │      │        │78702 號」│        │                  │
│    │      │      │        │帳戶      │        │                  │
│    │      ├───┼────┼─────┤        │                  │
│    │      │98年2 │29,000元│申○○之板│        │                  │
│    │      │月16日│        │信商銀民族│        │                  │
│    │      ├───┼────┤分行「帳號│        │                  │
│    │      │98年2 │20,000元│：00000000│        │                  │
│    │      │月19日│        │601426號」│        │                  │
│    │      ├───┼────┤帳戶      │        │                  │
│    │      │98年2 │32,000元│          │        │                  │
│    │      │月20日│        │          │        │                  │
│    │      ├───┼────┼─────┤        │                  │
│    │      │98年2 │16,000元│丙○○之郵│        │                  │
│    │      │月24日│        │局「帳號：│        │                  │
│    │      ├───┼────┤0000000-00│        │                  │
│    │      │      │共計：  │86661 號」│        │                  │
│    │      │      │761,264 │帳戶      │        │                  │
│    │      │      │元      │          │        │                  │
├──┼───┼───┼────┼─────┼────┼─────────┤
│4 （│丑○○│97年12│8,000元 │張明忠上開│同上    │ｔ○○共同犯詐欺取│
│起訴│      │月26日│        │國泰世華商│        │財罪，處有期徒刑陸│
│書附│      ├───┼────┤銀逢甲分行│        │月。扣案如附表五編│
│表編│      │97年12│13,200元│帳戶      │        │號1 至5 所示之物，│
│號63│      │月26日│        │          │        │均沒收之。        │
│）  │      ├───┼────┤          │        │                  │
│    │      │97年2 │15,000元│          │        │                  │
│    │      │月26日│        │          │        │                  │
│    │      ├───┼────┼─────┤        │                  │
│    │      │98年2 │19,000元│吳崇義之郵│        │                  │
│    │      │月9 日│        │局「帳號：│        │                  │
│    │      ├───┼────┤0000000-00│        │                  │
│    │      │98年2 │16,000元│14290 號」│        │                  │
│    │      │月9 日│        │帳戶      │        │                  │
│    │      ├───┼────┤          │        │                  │
│    │      │      │共計：  │          │        │                  │
│    │      │      │71,200元│          │        │                  │
├──┼───┼───┼────┼─────┼────┼─────────┤
│5 （│Ｔ○○│97年12│8,000元 │張明忠上開│同上    │同上              │
│起訴│      │月29日│        │國泰世華商│        │                  │
│書附│      │      │        │銀逢甲分行│        │                  │
│表編│      │      │        │帳戶      │        │                  │
│號55│      │      │        │          │        │                  │
│）  │      │      │        │          │        │                  │
├──┼───┼───┼────┼─────┼────┼─────────┤
│6 （│庚○○│97年12│31,000元│陳秀蘭上開│同上    │同上              │
│起訴│      │月29日│        │臺北富邦銀│        │                  │
│書附│      │      │        │行三民分行│        │                  │
│表編│      │      │        │帳戶      │        │                  │
│號39│      │      │        │          │        │                  │
│）  │      │      │        │          │        │                  │
├──┼───┼───┼────┼─────┼────┼─────────┤
│7 （│ｏ○○│97年12│3,500元 │陳億峰上開│同上    │同上              │
│起訴│      │月30日│        │郵局帳戶  │        │                  │
│書附│      ├───┼────┤          │        │                  │
│表編│      │97年12│10,000元│          │        │                  │
│號51│      │月31日│        │          │        │                  │
│）  │      ├───┼────┤          │        │                  │
│    │      │98年1 │10,000元│          │        │                  │
│    │      │月7 日│        │          │        │                  │
│    │      ├───┼────┤          │        │                  │
│    │      │98年1 │15,000元│          │        │                  │
│    │      │月12日│        │          │        │                  │
│    │      ├───┼────┤          │        │                  │
│    │      │      │共計：  │          │        │                  │
│    │      │      │38,500元│          │        │                  │
├──┼───┼───┼────┼─────┼────┼─────────┤
│8 （│Ｌ○○│97年12│3,500元 │陳億峰上開│同上    │同上              │
│起訴│      │月31日│        │郵局帳戶  │        │                  │
│書附│      │      │        │          │        │                  │
│表編│      │      │        │          │        │                  │
│號26│      │      │        │          │        │                  │
│）  │      │      │        │          │        │                  │
├──┼───┼───┼────┼─────┼────┼─────────┤
│9 （│Ｙ○○│98年1 │50,000元│不詳      │同上    │同上              │
│起訴│      │月5 日│        │          │        │                  │
│書附│      │      │        │          │        │                  │
│表編│      │      │        │          │        │                  │
│號49│      │      │        │          │        │                  │
│）  │      │      │        │          │        │                  │
├──┼───┼───┼────┼─────┼────┼─────────┤
│10（│Ｖ○○│98年1 │3,500元 │陳億峰上開│同上    │同上              │
│起訴│      │月7 日│        │郵局帳戶  │        │                  │
│書附│      │      │        │          │        │                  │
│表編│      │      │        │          │        │                  │
│號19│      │      │        │          │        │                  │
│）  │      │      │        │          │        │                  │
├──┼───┼───┼────┼─────┼────┼─────────┤
│11（│ｎ○○│98年1 │3,000元 │Ｑ○○上開│同上    │同上              │
│起訴│      │月9 日│        │大眾銀行中│        │                  │
│書附│      │      │        │屏簡易型分│        │                  │
│表編│      │      │        │行帳戶    │        │                  │
│號13│      │      │        │          │        │                  │
│）  │      │      │        │          │        │                  │
├──┼───┼───┼────┼─────┼────┼─────────┤
│12（│巳○○│98年1 │2,000元 │陳億峰上開│同上    │同上              │
│起訴│      │月12日│        │郵局帳戶  │        │                  │
│書附│      ├───┼────┤          │        │                  │
│表編│      │98年1 │1,500元 │          │        │                  │
│號60│      │月12日│        │          │        │                  │
│）  │      ├───┼────┤          │        │                  │
│    │      │98年1 │15,000元│          │        │                  │
│    │      │月17日│        │          │        │                  │
│    │      ├───┼────┤          │        │                  │
│    │      │98年1 │6,000元 │          │        │                  │
│    │      │月21日│        │          │        │                  │
│    │      ├───┼────┤          │        │                  │
│    │      │      │共計：  │          │        │                  │
│    │      │      │24,500元│          │        │                  │
├──┼───┼───┼────┼─────┼────┼─────────┤
│13（│呂珈禛│98年1 │3,500元 │陳億峰上開│同上    │同上              │
│起訴│      │月13日│        │郵局帳戶  │        │                  │
│書附│      ├───┼────┤          │        │                  │
│表編│      │98年1 │4,000元 │          │        │                  │
│號58│      │月19日│        │          │        │                  │
│）  │      ├───┼────┤          │        │                  │
│    │      │      │共計：  │          │        │                  │
│    │      │      │7,500元 │          │        │                  │
├──┼───┼───┼────┼─────┼────┼─────────┤
│14（│宇○○│98年1 │28,600元│臺灣企業銀│同上    │同上              │
│起訴│      │月14日│        │行楊梅分行│        │                  │
│書附│      │      │        │「帳號：29│        │                  │
│表編│      │      │        │000000000 │        │                  │
│號14│      │      │        │號」帳戶  │        │                  │
│）  │      │      │        │          │        │                  │
├──┼───┼───┼────┼─────┼────┼─────────┤
│15（│亥○○│98年1 │3,500元 │陳億峰上開│同上    │同上              │
│起訴│      │月16日│        │郵局帳戶  │        │                  │
│書附│      ├───┼────┤          │        │                  │
│表編│      │98年1 │12,000元│          │        │                  │
│號17│      │月17日│        │          │        │                  │
│）  │      ├───┼────┤          │        │                  │
│    │      │98年1 │12,000元│          │        │                  │
│    │      │月20日│        │          │        │                  │
│    │      ├───┼────┤          │        │                  │
│    │      │98年1 │3,000元 │          │        │                  │
│    │      │月20日│        │          │        │                  │
│    │      ├───┼────┤          │        │                  │
│    │      │      │共計：  │          │        │                  │
│    │      │      │30,500元│          │        │                  │
├──┼───┼───┼────┼─────┼────┼─────────┤
│16（│辛○○│98年1 │3,500元 │陳億峰上開│同上    │同上              │
│起訴│      │月18日│        │郵局帳戶  │        │                  │
│書附│      ├───┼────┤          │        │                  │
│表編│      │98年1 │18,000元│          │        │                  │
│號4 │      │月19日│        │          │        │                  │
│）  │      ├───┼────┤          │        │                  │
│    │      │98年1 │25,000元│          │        │                  │
│    │      │月20日│        │          │        │                  │
│    │      ├───┼────┤          │        │                  │
│    │      │98年1 │1,000元 │          │        │                  │
│    │      │月20日│        │          │        │                  │
│    │      ├───┼────┤          │        │                  │
│    │      │98年1 │20,000元│          │        │                  │
│    │      │月21日│        │          │        │                  │
│    │      ├───┼────┤          │        │                  │
│    │      │      │共計：  │          │        │                  │
│    │      │      │67,500元│          │        │                  │
├──┼───┼───┼────┼─────┼────┼─────────┤
│17（│Ｄ○○│98年1 │20,000元│黃政維上開│同上    │同上              │
│起訴│      │月20日│        │華南商銀桂│        │                  │
│書附│      │      │        │林分行帳戶│        │                  │
│表編│      │      │        │          │        │                  │
│號46│      │      │        │          │        │                  │
│）  │      │      │        │          │        │                  │
├──┼───┼───┼────┼─────┼────┼─────────┤
│18（│ｅ○  │98年2 │10,000元│吳崇義上開│同上    │同上              │
│起訴│      │月3 日│        │郵局帳戶  │        │                  │
│書附│      ├───┼────┤          │        │                  │
│表編│      │98年2 │20,600元│          │        │                  │
│號47│      │月3 日│        │          │        │                  │
│）  │      ├───┼────┤          │        │                  │
│    │      │      │共計：  │          │        │                  │
│    │      │      │30,600元│          │        │                  │
├──┼───┼───┼────┼─────┼────┼─────────┤
│19（│ｂ○○│98年2 │6,000元 │吳崇義上開│同上    │同上              │
│起訴│      │月5 日│        │郵局帳戶  │        │                  │
│書附│      │      │        │          │        │                  │
│表編│      │      │        │          │        │                  │
│號44│      │      │        │          │        │                  │
│）  │      │      │        │          │        │                  │
├──┼───┼───┼────┼─────┼────┼─────────┤
│20（│Ｚ○○│98年2 │10,000元│吳崇義上開│同上    │同上              │
│起訴│      │月5 日│        │郵局帳戶  │        │                  │
│書附│      │      │        │          │        │                  │
│表編│      │      │        │          │        │                  │
│號37│      │      │        │          │        │                  │
│）  │      │      │        │          │        │                  │
├──┼───┼───┼────┼─────┼────┼─────────┤
│21（│宙○○│98年2 │6,000元 │吳崇義上開│同上    │同上              │
│起訴│      │月10日│        │郵局帳戶  │        │                  │
│書附│      │      │        │          │        │                  │
│表編│      │      │        │          │        │                  │
│號43│      │      │        │          │        │                  │
│）  │      │      │        │          │        │                  │
├──┼───┼───┼────┼─────┼────┼─────────┤
│22（│ｌ○○│98年2 │10,000元│吳崇義上開│同上    │同上              │
│起訴│      │月11日│        │郵局帳戶  │        │                  │
│書附│      ├───┼────┤          │        │                  │
│表編│      │98年2 │16,800元│          │        │                  │
│號38│      │月11日│        │          │        │                  │
│）  │      ├───┼────┤          │        │                  │
│    │      │      │共計：  │          │        │                  │
│    │      │      │26,800元│          │        │                  │
├──┼───┼───┼────┼─────┼────┼─────────┤
│23（│ｑ○○│98年2 │6,000元 │吳崇義上開│同上    │同上              │
│起訴│      │月11日│        │郵局帳戶  │        │                  │
│書附│      │      │        │          │        │                  │
│表編│      │      │        │          │        │                  │
│號50│      │      │        │          │        │                  │
│）  │      │      │        │          │        │                  │
├──┼───┼───┼────┼─────┼────┼─────────┤
│24（│申○○│98年2 │5,500元 │吳崇義上開│同上    │同上              │
│起訴│      │月11日│        │郵局帳戶  │        │                  │
│書附│      ├───┼────┼─────┤        │                  │
│表編│      │98年2 │20,000元│丙○○上開│        │                  │
│號36│      │月23日│        │郵局帳戶  │        │                  │
│）  │      ├───┼────┤          │        │                  │
│    │      │      │共計：  │          │        │                  │
│    │      │      │25,500元│          │        │                  │
│    │      │      │        │          │        │                  │
├──┼───┼───┼────┼─────┼────┼─────────┤
│25（│ｇ○○│98年2 │6,000元 │吳崇義上開│同上    │同上              │
│起訴│      │月13日│        │郵局帳戶  │        │                  │
│書附│      │（起訴│        │          │        │                  │
│表編│      │書誤載│        │          │        │                  │
│號62│      │為2 月│        │          │        │                  │
│）  │      │11 日 │        │          │        │                  │
│    │      │）    │        │          │        │                  │
│    │      │      │        │          │        │                  │
│    │      │      │        │          │        │                  │
├──┼───┼───┼────┼─────┼────┼─────────┤
│26（│Ｐ○○│98年2 │20,000元│申○○上開│同上    │同上              │
│起訴│      │月23日│        │板信商銀民│        │                  │
│書附│      │      │        │族分行帳戶│        │                  │
│表編│      │      │        │          │        │                  │
│號5 │      │      │        │          │        │                  │
│）  │      │      │        │          │        │                  │
├──┼───┼───┼────┼─────┼────┼─────────┤
│27（│Ｊ○○│98年3 │30,913元│子○○之桃│同上    │同上              │
│起訴│      │月6 日│        │園市農會「│        │                  │
│書附│      │      │        │帳號：0011│        │                  │
│表編│      │      │        │000000000 │        │                  │
│號12│      │      │        │號」帳戶  │        │                  │
│）  │      │      │        │          │        │                  │
├──┼───┼───┼────┼─────┼────┼─────────┤
│28（│Ｉ○○│98年3 │10,000元│ｆ○○之郵│同上    │同上              │
│起訴│      │月16日│        │局「帳號：│        │                  │
│書附│      │      │        │0000000-00│        │                  │
│表編│      │      │        │53957 號」│        │                  │
│號53│      │      │        │帳戶      │        │                  │
│）  │      │      │        │          │        │                  │
├──┼───┼───┼────┼─────┼────┼─────────┤
│29（│己○○│98年3 │6,000元 │ｆ○○上開│同上    │同上              │
│起訴│      │月24日│        │郵局帳戶  │        │                  │
│書附│      │      │        │          │        │                  │
│表編│      │      │        │          │        │                  │
│號54│      │      │        │          │        │                  │
│）  │      │      │        │          │        │                  │
├──┼───┼───┼────┼─────┼────┼─────────┤
│30（│Ｕ○○│98年3 │30,302元│陳榮淵之臺│同上    │同上              │
│起訴│      │月25日│        │灣土地銀行│        │                  │
│書附│      │      │        │小港分行「│        │                  │
│表編│      │      │        │帳號：1170│        │                  │
│號21│      │      │        │0000000000│        │                  │
│）  │      │      │        │號」帳戶  │        │                  │
├──┼───┼───┼────┼─────┼────┼─────────┤
│31（│ｃ○○│98年4 │無      │無        │同上    │ｔ○○共同犯詐欺取│
│起訴│      │月初  │        │          │        │財罪，未遂，處有期│
│書附│      │      │        │          │        │徒刑參月。扣案如附│
│表編│      │      │        │          │        │表五編號1 至5 所示│
│號61│      │      │        │          │        │之物，均沒收之。  │
│）  │      │      │        │          │        │                  │
│    │      │      │        │          │        │                  │
└──┴───┴───┴────┴─────┴────┴─────────┘
附表二：被告ｔ○○所組詐欺集團詐騙被害人一覽表
┌──┬───┬───┬────┬─────┬────┬─────────┐
│編號│被害人│匯款時│遭詐騙金│匯入之金融│遭詐騙之│主              文│
│    │姓名  │間    │額      │機構帳戶  │方式    │                  │
├──┼───┼───┼────┼─────┼────┼─────────┤
│1 （│午○○│98年2 │8,000元 │申○○之板│ｔ○○假│ｔ○○共同犯詐欺取│
│起訴│      │月18日│        │信商銀民族│借申辦貸│財罪，處有期徒刑拾│
│書附│      ├───┼────┤分行「帳號│款為名，│月。扣案如附表五編│
│表編│      │98年2 │19,000元│：00000000│於報紙刊│號 6至11、15、22至│
│號8 │      │月18日│        │601426號」│登訊息吸│24所示之物，均沒收│
│）  │      ├───┼────┤帳戶      │引被害人│之。              │
│    │      │98年2 │20,000元│          │遂行詐騙│                  │
│    │      │月19日│        │          │；綽號「│                  │
│    │      ├───┼────┤          │小楊」成│                  │
│    │      │      │共計：  │          │年女子則│                  │
│    │      │      │47,000元│          │洋稱為代│                  │
│    │      │      │        │          │書、銀行│                  │
│    │      │      │        │          │行員或代│                  │
│    │      │      │        │          │書助理接│                  │
│    │      │      │        │          │聽被害人│                  │
│    │      │      │        │          │電話。  │                  │
├──┼───┼───┼────┼─────┼────┼─────────┤
│2 （│丙○○│98年2 │3,000元 │申○○上開│同上    │同上              │
│起訴│      │月19日│        │板信商銀民│        │                  │
│書附│      │      │        │族分行帳戶│        │                  │
│表編│      │      │        │          │        │                  │
│號10│      │      │        │          │        │                  │
│）  │      │      │        │          │        │                  │
├──┼───┼───┼────┼─────┼────┼─────────┤
│3 （│Ｆ○○│98年2 │5,000元 │申○○上開│同上    │ｔ○○共同犯詐欺取│
│起訴│      │月20日│        │板信商銀民│        │財罪，處有期徒刑壹│
│書附│      ├───┼────┤族分行帳戶│        │年。扣案如附表五編│
│表編│      │98年2 │16,800元│          │        │號6 至11、15、22至│
│號1 │      │月20日│        │          │        │24所示之物，均沒收│
│）  │      ├───┼────┤          │        │之。              │
│    │      │98年2 │20,000元│          │        │                  │
│    │      │月20日│        │          │        │                  │
│    │      ├───┼────┼─────┤        │                  │
│    │      │98年2 │20,000元│丙○○上開│        │                  │
│    │      │月20日│        │郵局帳戶  │        │                  │
│    │      ├───┼────┤          │        │                  │
│    │      │98年2 │10,000元│          │        │                  │
│    │      │月20日│        │          │        │                  │
│    │      ├───┼────┤          │        │                  │
│    │      │98年2 │38,000元│          │        │                  │
│    │      │月23日│        │          │        │                  │
│    │      ├───┼────┤          │        │                  │
│    │      │      │共計：  │          │        │                  │
│    │      │      │109,800 │          │        │                  │
│    │      │      │元      │          │        │                  │
├──┼───┼───┼────┼─────┼────┼─────────┤
│4 （│戊○○│98年2 │6,000元 │丙○○上開│ｔ○○假│ｔ○○共同犯詐欺取│
│起訴│      │月24日│        │郵局帳戶  │借申辦貸│財罪，處有期徒刑壹│
│書附│      ├───┼────┼─────┤款為名，│年。扣案如附表五編│
│表編│      │98年2 │18,600元│陳建男之郵│於報紙刊│號6 至11、15、22至│
│號52│      │月26日│        │局「帳號：│登訊息吸│24所示之物，均沒收│
│）  │      ├───┼────┤0000000-00│引被害人│之。              │
│    │      │98年2 │25,000元│06993 號」│遂行詐騙│Ｘ○○共同犯詐欺取│
│    │      │月26日│        │帳戶      │；另黃羽│財罪，處有期徒刑玖│
│    │      ├───┼────┤          │晨則佯稱│月。扣案如附表五編│
│    │      │98年2 │20,000元│          │為承辦貸│號6 至11、15、22至│
│    │      │月26日│        │          │款之專員│24所示之物，均沒收│
│    │      ├───┼────┤          │接聽電話│之。              │
│    │      │98年2 │10,000元│          │。      │                  │
│    │      │月27日│        │          │        │                  │
│    │      ├───┼────┤          │        │                  │
│    │      │98年3 │20,000元│          │        │                  │
│    │      │月2 日│        │          │        │                  │
│    │      ├───┼────┤          │        │                  │
│    │      │98年3 │5,000 元│          │        │                  │
│    │      │月2 日│        │          │        │                  │
│    │      ├───┼────┤          │        │                  │
│    │      │98年3 │20,000元│          │        │                  │
│    │      │月3 日│        │          │        │                  │
│    │      ├───┼────┤          │        │                  │
│    │      │98年3 │9,800元 │          │        │                  │
│    │      │月4 日│        │          │        │                  │
│    │      ├───┼────┤          │        │                  │
│    │      │98年3 │20,000元│          │        │                  │
│    │      │月4 日│        │          │        │                  │
│    │      ├───┼────┤          │        │                  │
│    │      │98年3 │30,000元│          │        │                  │
│    │      │月5 日│        │          │        │                  │
│    │      ├───┼────┤          │        │                  │
│    │      │      │共計：  │          │        │                  │
│    │      │      │190,400 │          │        │                  │
│    │      │      │元      │          │        │                  │
├──┼───┼───┼────┼─────┼────┼─────────┤
│5 （│ｆ○○│98年2 │11,000元│陳建男上開│ｔ○○假│ｔ○○共同犯詐欺取│
│起訴│      │月27日│        │郵局帳戶  │借申辦貸│財罪，處有期徒刑拾│
│書附│      │      │        │          │款為名，│月。扣案如附表五編│
│表編│      │      │        │          │於報紙刊│號6 至11、15、22至│
│號24│      │      │        │          │登訊息吸│24所示之物，均沒收│
│）  │      │      │        │          │引被害人│之。              │
│    │      │      │        │          │遂行詐騙│Ｘ○○共同犯詐欺取│
│    │      │      │        │          │；另黃羽│財罪，處有期徒刑柒│
│    │      │      │        │          │晨則佯稱│月。扣案如附表五編│
│    │      │      │        │          │為承辦貸│號6 至11、15、22至│
│    │      │      │        │          │款之專員│24所示之物，均沒收│
│    │      │      │        │          │接聽電話│之。              │
│    │      │      │        │          │，而張昭│Ｃ○○共同犯詐欺取│
│    │      │      │        │          │明則擔任│財罪，處有期徒刑陸│
│    │      │      │        │          │車手領款│月。扣案如附表五編│
│    │      │      │        │          │。      │號6 至11、15、22至│
│    │      │      │        │          │        │24 所示之物，均沒 │
│    │      │      │        │          │        │收之。            │
│    │      │      │        │          │        │                  │
│    │      │      │        │          │        │                  │
├──┼───┼───┼────┼─────┼────┼─────────┤
│6 （│乙○○│98年2 │26,800元│陳建男上開│同上    │ｔ○○共同犯詐欺取│
│起訴│      │月27日│        │郵局帳戶  │        │財罪，處有期徒刑壹│
│書附│      ├───┼────┤          │        │年肆月。扣案如附表│
│表編│      │98年2 │30,000元│          │        │五編號6 至11、15、│
│號7 │      │月27日│        │          │        │22至24所示之物，均│
│）  │      ├───┼────┤          │        │沒收之。          │
│    │      │98年2 │20,000元│          │        │Ｘ○○共同犯詐欺取│
│    │      │月27日│        │          │        │財罪，處有期徒刑壹│
│    │      ├───┼────┤          │        │年壹月。扣案如附表│
│    │      │98年3 │30,000元│          │        │五編號6至11 、15、│
│    │      │月2 日│        │          │        │22至24所示之物，均│
│    │      ├───┼────┤          │        │沒收之。          │
│    │      │98年3 │56,000元│          │        │Ｃ○○共同犯詐欺取│
│    │      │月2 日│        │          │        │財罪，處有期徒刑壹│
│    │      ├───┼────┤          │        │年。扣案如附表五編│
│    │      │98年3 │40,000元│          │        │號6 至11、15、22至│
│    │      │月2 日│        │          │        │24所示之物，均沒收│
│    │      ├───┼────┤          │        │之。              │
│    │      │98年3 │40,000元│          │        │                  │
│    │      │月3 日│        │          │        │                  │
│    │      ├───┼────┤          │        │                  │
│    │      │98年3 │9,800元 │          │        │                  │
│    │      │月4 日│        │          │        │                  │
│    │      ├───┼────┤          │        │                  │
│    │      │98年3 │6,800元 │          │        │                  │
│    │      │月4 日│        │          │        │                  │
│    │      ├───┼────┤          │        │                  │
│    │      │98年3 │30,000元│          │        │                  │
│    │      │月4 日│        │          │        │                  │
│    │      ├───┼────┤          │        │                  │
│    │      │98年3 │10,000元│          │        │                  │
│    │      │月5 日│        │          │        │                  │
│    │      ├───┼────┤          │        │                  │
│    │      │98年3 │60,000元│          │        │                  │
│    │      │月6 日│        │          │        │                  │
│    │      ├───┼────┼─────┤        │                  │
│    │      │98年3 │20,000元│ｆ○○上開│        │                  │
│    │      │月6 日│        │郵局帳戶  │        │                  │
│    │      ├───┼────┤          │        │                  │
│    │      │98年3 │10,000元│          │        │                  │
│    │      │月6 日│        │          │        │                  │
│    │      ├───┼────┤          │        │                  │
│    │      │98年3 │40,000元│          │        │                  │
│    │      │月6 日│        │          │        │                  │
│    │      │      │        │          │        │                  │
│    │      ├───┼────┤          │        │                  │
│    │      │98年3 │20,000元│          │        │                  │
│    │      │月6 日│        │          │        │                  │
│    │      ├───┼────┤          │        │                  │
│    │      │      │共計：  │          │        │                  │
│    │      │      │449,400 │          │        │                  │
│    │      │      │元      │          │        │                  │
├──┼───┼───┼────┼─────┼────┼─────────┤
│7 （│ｉ○○│98年3 │6,000元 │陳建男上開│同上    │ｔ○○共同犯詐欺取│
│起訴│      │月2 日│        │郵局帳戶  │        │財罪，處有期徒刑拾│
│書附│      ├───┼────┤          │        │月。扣案如附表五編│
│表編│      │98年3 │16,800元│          │        │號6 至11、15、22至│
│號16│      │月2 日│        │          │        │24所示之物，均沒收│
│）  │      ├───┼────┤          │        │之。              │
│    │      │98年3 │20,000元│          │        │Ｘ○○共同犯詐欺取│
│    │      │月3 日│        │          │        │財罪，處有期徒刑柒│
│    │      ├───┼────┼─────┤        │月。扣案如附表五編│
│    │      │98年3 │8,000元 │黃○○之華│        │號6至11、15、22 至│
│    │      │月23日│        │南商銀淡水│        │24所示之物，均沒收│
│    │      ├───┼────┤分行「帳號│        │之。              │
│    │      │      │共計：  │：00000000│        │Ｃ○○共同犯詐欺取│
│    │      │      │50,800元│0101號」帳│        │財罪，處有期徒刑陸│
│    │      │      │        │戶        │        │月。扣案如附表五編│
│    │      │      │        │          │        │號6 至9 、10、11、│
│    │      │      │        │          │        │15、22 至24所示之 │
│    │      │      │        │          │        │物，均沒收之。    │
│    │      │      │        │          │        │                  │
│    │      │      │        │          │        │                  │
├──┼───┼───┼────┼─────┼────┼─────────┤
│8 （│Ｏ○○│98年3 │12,000元│陳建男上開│同上    │同上              │
│起訴│      │月4 日│        │郵局帳戶  │        │                  │
│書附│      │      │        │          │        │                  │
│表編│      │      │        │          │        │                  │
│號59│      │      │        │          │        │                  │
│）  │      │      │        │          │        │                  │
├──┼───┼───┼────┼─────┼────┼─────────┤
│9 （│黃○○│98年3 │無      │遭詐騙華南│同上    │同上              │
│起訴│      │月10日│        │商業銀行淡│        │                  │
│書附│      │      │        │水分行「帳│        │                  │
│表編│      │      │        │號：167200│        │                  │
│號18│      │      │        │080101號」│        │                  │
│）  │      │      │        │帳戶之存摺│        │                  │
│    │      │      │        │及提款卡。│        │                  │
├──┼───┼───┼────┼─────┼────┼─────────┤
│10（│卯○○│98年3 │6,000元 │ｆ○○上開│同上    │同上              │
│起訴│      │月11日│        │郵局帳戶  │        │                  │
│書附│      │      │        │          │        │                  │
│表編│      │      │        │          │        │                  │
│號15│      │      │        │          │        │                  │
│）  │      │      │        │          │        │                  │
├──┼───┼───┼────┼─────┼────┼─────────┤
│11（│ｋ○○│98年3 │5,000元 │ｆ○○上開│同上    │同上              │
│起訴│      │月11日│        │郵局帳戶  │        │                  │
│書附│      │      │        │          │        │                  │
│表編│      │      │        │          │        │                  │
│號64│      │      │        │          │        │                  │
│）  │      │      │        │          │        │                  │
├──┼───┼───┼────┼─────┼────┼─────────┤
│12（│ｊ○○│98年3 │30,000元│ｆ○○上開│同上    │同上              │
│起訴│      │月13日│        │郵局帳戶  │        │                  │
│書附│      ├───┼────┤          │        │                  │
│表編│      │98年3 │30,000元│          │        │                  │
│號9 │      │月13日│        │          │        │                  │
│）  │      ├───┼────┤          │        │                  │
│    │      │98年3 │26,800元│          │        │                  │
│    │      │月13日│        │          │        │                  │
│    │      ├───┼────┤          │        │                  │
│    │      │      │共計：  │          │        │                  │
│    │      │      │86,800元│          │        │                  │
├──┼───┼───┼────┼─────┼────┼─────────┤
│13（│Ｗ○○│98年3 │26,800元│ｆ○○上開│同上    │同上              │
│起訴│      │月16日│        │郵局帳戶  │        │                  │
│書附│      ├───┼────┤          │        │                  │
│表編│      │98年3 │30,000元│          │        │                  │
│號27│      │月16日│        │          │        │                  │
│）  │      ├───┼────┤          │        │                  │
│    │      │      │共計：  │          │        │                  │
│    │      │      │56,800元│          │        │                  │
├──┼───┼───┼────┼─────┼────┼─────────┤
│14（│屈何春│98年3 │8,000元 │ｆ○○上開│同上    │同上              │
│起訴│祝    │月17日│        │郵局帳戶  │        │                  │
│書附│      ├───┼────┼─────┤        │                  │
│表編│      │98年3 │18,600元│ｉ○○之合│        │                  │
│號3 │      │月18日│        │作金庫商銀│        │                  │
│）  │      │      │        │豐原分行「│        │                  │
│    │      │      │        │帳號：0200│        │                  │
│    │      │      │        │000000000 │        │                  │
│    │      │      │        │號」帳戶  │        │                  │
│    │      ├───┼────┼─────┤        │                  │
│    │      │98年3 │15,000元│黃○○上開│        │                  │
│    │      │月19日│        │華南銀行淡│        │                  │
│    │      ├───┼────┤水分行帳戶│        │                  │
│    │      │      │共計：  │          │        │                  │
│    │      │      │41,600元│          │        │                  │
├──┼───┼───┼────┼─────┼────┼─────────┤
│15（│劉青河│98年3 │25,000元│ｉ○○上開│同上    │同上              │
│起訴│      │月17日│        │合作金庫商│        │                  │
│書附│      ├───┼────┤銀豐原分行│        │                  │
│表編│      │98年3 │27,000元│帳戶      │        │                  │
│號45│      │月18日│        │          │        │                  │
│）  │      ├───┼────┤          │        │                  │
│    │      │      │共計：  │          │        │                  │
│    │      │      │52,000元│          │        │                  │
├──┼───┼───┼────┼─────┼────┼─────────┤
│16（│Ｍ○○│98年3 │12,000元│黃○○上開│同上    │同上              │
│起訴│      │月19日│        │華南商銀淡│        │                  │
│書附│      │      │        │水分行帳戶│        │                  │
│表編│      │      │        │          │        │                  │
│號25│      │      │        │          │        │                  │
│）  │      │      │        │          │        │                  │
├──┼───┼───┼────┼─────┼────┼─────────┤
│17（│Ｇ○○│98年3 │6,000元 │張憲忠之郵│ｔ○○假│ｔ○○共同犯詐欺取│
│起訴│      │月25日│        │局「帳號：│借申辦貸│財罪，處有期徒刑拾│
│書附│      │（起訴│        │0000000-00│款為名，│月。扣案如附表五編│
│表編│      │書誤載│        │62421號」 │於報紙刊│號6 至11、15、22至│
│號56│      │為3 月│        │帳戶      │登訊息吸│24所示之物，均沒收│
│）  │      │15 日 │        │          │引被害人│之。              │
│    │      │）    │        │          │遂行詐騙│Ｘ○○共同犯詐欺取│
│    │      │      │        │          │；另黃羽│財罪，處有期徒刑柒│
│    │      │      │        │          │晨則佯稱│月。扣案如附表五編│
│    │      │      │        │          │為承辦貸│號6至11、15、22 至│
│    │      │      │        │          │款之專員│24所示之物，均沒收│
│    │      │      │        │          │接聽電話│之。              │
│    │      │      │        │          │。      │                  │
├──┼───┼───┼────┼─────┼────┼─────────┤
│18（│ｓ○○│98年3 │16,000元│郭菀柔之合│ｔ○○假│ｔ○○共同犯詐欺取│
│起訴│      │月27日│        │作金庫商銀│借申辦貸│財罪，處有期徒刑拾│
│書附│      ├───┼────┤三民分行「│款為名，│月。扣案如附表五編│
│表編│      │98年3 │44,000元│帳號：0590│於報紙刊│號6 至11、15、22至│
│號30│      │月27日│        │765420號」│登訊息吸│24所示之物，均沒收│
│）  │      ├───┼────┤帳戶      │引被害人│之。              │
│    │      │      │共計：  │          │遂行詐騙│ａ○○共同犯詐欺取│
│    │      │      │60,000元│          │；另黃梓│財罪，處有期徒刑捌│
│    │      │      │        │          │鈴、黃羽│月。扣案如附表五編│
│    │      │      │        │          │晨則各佯│號6至11、15、22 至│
│    │      │      │        │          │稱為承辦│24所示之物，均沒收│
│    │      │      │        │          │貸款之襄│之。              │
│    │      │      │        │          │理、專員│Ｘ○○共同犯詐欺取│
│    │      │      │        │          │接聽電話│財罪，處有期徒刑柒│
│    │      │      │        │          │。      │月。扣案如附表五編│
│    │      │      │        │          │        │號6至11 、15、22至│
│    │      │      │        │          │        │24所示之物，均沒收│
│    │      │      │        │          │        │之。              │
├──┼───┼───┼────┼─────┼────┼─────────┤
│19（│Ｋ○○│98年3 │11,000元│郭菀柔上開│同上    │同上              │
│起訴│      │月27日│        │合作金庫商│        │                  │
│書附│      │      │        │銀三民分行│        │                  │
│表編│      │      │        │帳戶      │        │                  │
│號40│      │      │        │          │        │                  │
│）  │      │      │        │          │        │                  │
├──┼───┼───┼────┼─────┼────┼─────────┤
│20（│天○○│98年3 │6,000元 │張憲忠上開│同上    │同上              │
│起訴│      │月30日│        │郵局帳戶  │        │                  │
│書附│      │      │        │          │        │                  │
│表編│      │      │        │          │        │                  │
│號23│      │      │        │          │        │                  │
│）  │      │      │        │          │        │                  │
├──┼───┼───┼────┼─────┼────┼─────────┤
│21（│地○○│98年3 │無      │遭騙取臺北│ｔ○○假│ｔ○○共同犯詐欺取│
│起訴│      │月底（│        │富邦銀行新│借申辦貸│財罪，處有期徒刑拾│
│書附│      │起訴書│        │店分行帳號│款為名，│月。扣案如附表五編│
│表編│      │誤載為│        │「00000000│於報紙刊│號6 至11、15、22至│
│號48│      │4 月底│        │6759號」帳│登訊息吸│24所示之物，均沒收│
│）  │      │）    │        │戶之存摺及│引被害人│之。              │
│    │      │      │        │提款卡    │遂行詐騙│Ｘ○○共同犯詐欺取│
│    │      │      │        │          │；另黃羽│財罪，處有期徒刑柒│
│    │      │      │        │          │晨則佯稱│月。扣案如附表五編│
│    │      │      │        │          │為承辦貸│號6至11、15、22 至│
│    │      │      │        │          │款之專員│24所示之物，均沒收│
│    │      │      │        │          │接聽電話│之。              │
│    │      │      │        │          │。      │                  │
├──┼───┼───┼────┼─────┼────┼─────────┤
│22（│Ｈ○○│98年4 │10,000元│張憲忠上開│ｔ○○假│ｔ○○共同犯詐欺取│
│起訴│      │月7 日│        │郵局帳戶  │借申辦貸│財罪，處有期徒刑拾│
│書附│      ├───┼────┤          │款為名，│月。扣案如附表五編│
│表編│      │98年4 │28,000元│          │於報紙刊│號6 至11、15、22至│
│號57│      │月7 日│        │          │登訊息吸│24所示之物，均沒收│
│）  │      ├───┼────┤          │引被害人│之。              │
│    │      │      │共計：  │          │遂行詐騙│Ｘ○○共同犯詐欺取│
│    │      │      │38,000元│          │；另黃羽│財罪，處有期徒刑柒│
│    │      │      │        │          │晨則佯稱│月。扣案如附表五編│
│    │      │      │        │          │為承辦貸│號6至11、15、22 至│
│    │      │      │        │          │款之專員│24所示之物，均沒收│
│    │      │      │        │          │接聽電話│之。              │
│    │      │      │        │          │，而陳昭│Ｒ○○共同犯詐欺取│
│    │      │      │        │          │憲則擔任│財罪，處有期徒刑陸│
│    │      │      │        │          │車手領款│月。扣案如附表五編│
│    │      │      │        │          │。      │號6 至11、15、22至│
│    │      │      │        │          │        │24 所示之物，均沒 │
│    │      │      │        │          │        │收之。            │
│    │      │      │        │          │        │                  │
│    │      │      │        │          │        │                  │
├──┼───┼───┼────┼─────┼────┼─────────┤
│23（│ｐ○○│98年4 │19,800元│張憲忠上開│同上    │ｔ○○共同犯詐欺取│
│起訴│      │月8 日│        │郵局帳戶  │        │財罪，處有期徒刑壹│
│書附│      ├───┼────┤          │        │年。扣案如附表五編│
│表編│      │98年4 │20,000元│          │        │號6 至11、15、22至│
│號24│      │月8 日│        │          │        │24所示之物，均沒收│
│）  │      ├───┼────┤          │        │之。              │
│    │      │98年4 │30,000元│          │        │Ｘ○○共同犯詐欺取│
│    │      │月9 日│        │          │        │財罪，處有期徒刑玖│
│    │      ├───┼────┤          │        │月。扣案如附表五編│
│    │      │98年4 │30,000元│          │        │號6 至11、15、22至│
│    │      │月10日│        │          │        │24所示之物，均沒收│
│    │      ├───┼────┤          │        │之。              │
│    │      │98年4 │19,000元│          │        │Ｒ○○共同犯詐欺取│
│    │      │月10日│        │          │        │財罪，處有期徒刑捌│
│    │      ├───┼────┤          │        │月。扣案如附表五編│
│    │      │      │共計：  │          │        │號6至11、15、22 至│
│    │      │      │118,800 │          │        │24所示之物，均沒收│
│    │      │      │元      │          │        │之。              │
├──┼───┼───┼────┼─────┼────┼─────────┤
│24（│Ｂ○○│98年4 │3,000元 │張憲忠上開│同上    │ｔ○○共同犯詐欺取│
│起訴│      │月8 日│        │郵局帳戶  │        │財罪，處有期徒刑拾│
│書附│      ├───┼────┤          │        │月。扣案如附表五編│
│表編│      │98年4 │16,800元│          │        │號6 至11、15、22至│
│號31│      │月8 日│        │          │        │24所示之物，均沒收│
│）  │      ├───┼────┤          │        │之。              │
│    │      │98年4 │12,000元│          │        │Ｘ○○共同犯詐欺取│
│    │      │月8 日│        │          │        │財罪，處有期徒刑柒│
│    │      ├───┼────┤          │        │月。扣案如附表五編│
│    │      │98年4 │10,000元│          │        │號6至11、15、22 至│
│    │      │月9 日│        │          │        │24所示之物，均沒收│
│    │      ├───┼────┤          │        │之。              │
│    │      │      │共計：  │          │        │Ｒ○○共同犯詐欺取│
│    │      │      │41,800元│          │        │財罪，處有期徒刑陸│
│    │      │      │        │          │        │月。扣案如附表五編│
│    │      │      │        │          │        │號6 至11、15、22至│
│    │      │      │        │          │        │24 所示之物，均沒 │
│    │      │      │        │          │        │收之。            │
│    │      │      │        │          │        │                  │
│    │      │      │        │          │        │                  │
├──┼───┼───┼────┼─────┼────┼─────────┤
│25（│ｒ○○│98年4 │8,000元 │地○○之臺│同上    │同上              │
│起訴│      │月14日│        │北富邦銀行│        │                  │
│書附│      ├───┼────┤新店分行「│        │                  │
│表編│      │98年4 │19,200元│帳號：7262│        │                  │
│號6 │      │月14日│        │211767號」│        │                  │
│）  │      ├───┼────┤帳戶      │        │                  │
│    │      │98年4 │19,200元│          │        │                  │
│    │      │月14日│        │          │        │                  │
│    │      ├───┼────┤          │        │                  │
│    │      │98年4 │20,160元│          │        │                  │
│    │      │月14日│        │          │        │                  │
│    │      ├───┼────┤          │        │                  │
│    │      │      │共計：  │          │        │                  │
│    │      │      │66,560元│          │        │                  │
└──┴───┴───┴────┴─────┴────┴─────────┘
附表三：被告Ｃ○○所組詐欺集團之被害人一覽表。
┌──┬───┬───┬────┬─────┬────┬─────────┐
│編號│被害人│匯  款│遭 詐 騙│匯入之金融│遭詐騙之│主              文│
│    │姓名  │時  間│金    額│機構帳戶  │方    式│                  │
├──┼───┼───┼────┼─────┼────┼─────────┤
│1 （│ｍ○○│98年3 │16,000元│黃○○上開│Ｃ○○等│Ｃ○○共同犯詐欺取│
│起訴│      │月20日│        │華南商銀淡│人假借申│財罪，處有期徒刑玖│
│書附│      ├───┼────┤水分行帳戶│辦貸款為│月。扣案如附表五編│
│表編│      │98年3 │20,000元│          │名，於報│號12至14、16至21所│
│號2 │      │月20日│        │          │紙刊登訊│示之物，均沒收之。│
│）  │      ├───┼────┤          │息吸引被│Ｓ○○共同犯詐欺取│
│    │      │      │共計：  │          │害人遂行│財罪，處有期徒刑陸│
│    │      │      │36,000元│          │詐騙；另│月，如易科罰金，以│
│    │      │      │        │          │Ｓ○○、│新臺幣壹仟元折算壹│
│    │      │      │        │          │酉○○及│日。扣案如附表五編│
│    │      │      │        │          │癸○○則│號12至14、16至21所│
│    │      │      │        │          │佯稱為辦│示之物，均沒收之。│
│    │      │      │        │          │理貸款之│酉○○共同犯詐欺取│
│    │      │      │        │          │專員接聽│財罪，處有期徒刑陸│
│    │      │      │        │          │電話，張│月，如易科罰金，以│
│    │      │      │        │          │豐明則擔│新臺幣壹仟元折算壹│
│    │      │      │        │          │任車手領│日。扣案如附表五編│
│    │      │      │        │          │款。    │號12至14、16至21所│
│    │      │      │        │          │        │示之物，均沒收之。│
├──┼───┼───┼────┼─────┼────┼─────────┤
│2 （│玄○○│98年4 │6,000元 │張憲忠上開│Ｃ○○等│Ｃ○○共同犯詐欺取│
│起訴│      │月9 日│        │郵局帳戶  │人假借申│財罪，處有期徒刑玖│
│書附│      │      │        │          │辦貸款為│月。扣案如附表五編│
│表編│      │      │        │          │名，於報│號12至14、16至21所│
│號22│      │      │        │          │紙刊登訊│示之物，均沒收之。│
│    │      │      │        │          │息吸引被│Ｓ○○共同犯詐欺取│
│）  │      ├───┼────┼─────┤害人遂行│財罪，處有期徒刑陸│
│    │      │98年4 │9,000元 │天○○之大│詐騙；另│月，如易科罰金，以│
│    │      │月9 日│        │里市農會「│Ｓ○○、│新臺幣壹仟元折算壹│
│    │      │      │        │帳號：0606│酉○○佯│日。扣案如附表五編│
│    │      │      │        │000000000 │稱為辦理│號12至14、16至21所│
│    │      │      │        │」帳戶    │貸款之專│示之物，均沒收之。│
│    │      ├───┼────┼─────┤員接聽電│酉○○共同犯詐欺取│
│    │      │98年4 │8,000元 │張憲忠上開│話，而陳│財罪，處有期徒刑陸│
│    │      │月10日│        │之郵局帳戶│昭憲則擔│月，如易科罰金，以│
│    │      ├───┼────┤          │任車手領│新臺幣壹仟元折算壹│
│    │      │      │共計：  │          │款。    │日。扣案如附表五編│
│    │      │      │23,000元│          │        │號12至14、16至21所│
│    │      │      │        │          │        │示之物，均沒收之。│
│    │      │      │        │          │        │Ｒ○○共同犯詐欺取│
│    │      │      │        │          │        │財罪，處有期徒刑陸│
│    │      │      │        │          │        │月。扣案如附表五編│
│    │      │      │        │          │        │號12至14、16至21所│
│    │      │      │        │          │        │示之物，均沒收之。│
│    │      │      │        │          │        │                  │
│    │      │      │        │          │        │                  │
└──┴───┴───┴────┴─────┴────┴─────────┘
附表四：諭知無罪之被害人一覽表。
┌────┬───┬───┬────┬────────┐
│編    號│被害人│匯  款│匯    款│匯  入 之  金 融│
│        │姓  名│時  間│金    額│機   構  帳   戶│
├────┼───┼───┼────┼────────┤
│1 （起訴│ｈ○○│97年11│10,000元│彭俊傑之臺灣土地│
│書附表編│      │月13日│        │銀行新莊分行「帳│
│號35）  │      │      │        │號：000000000000│
│        │      │      │        │46號」帳戶      │
│        │      ├───┼────┼────────┤
│        │      │97年11│21,000元│謝宗儒之郵局「帳│
│        │      │月14日│        │號：0000000-0000│
│        │      │      │        │964號」帳戶     │
├────┼───┼───┼────┼────────┤
│2 起訴書│丁○○│97年11│7,500元 │謝宗儒上開郵局帳│
│附表編號│      │月14日│        │戶              │
│34 ）   │      │      │        │                │
├────┼───┼───┼────┼────────┤
│3 （起訴│Ａ○○│97年11│12,000元│吳信輝之永豐商銀│
│書附表編│      │月18日│        │苓雅分行「帳號：│
│號29）  │      │      │        │00000000000000號│
│        │      │      │        │」帳戶          │
├────┼───┼───┼────┼────────┤
│4 （起訴│辰○○│97年11│40,800元│吳信輝上開永豐商│
│書附表編│      │月18日│        │銀苓雅分行帳戶  │
│號32）  │      ├───┼────┼────────┤
│        │      │97年11│8,000 元│郵局「帳號：0041│
│        │      │月21日│        │000- 0000000號」│
│        │      ├───┼────┤帳戶            │
│        │      │97年11│17,000元│                │
│        │      │月21日│        │                │
│        │      ├───┼────┼────────┤
│        │      │97年11│12,800元│劉翔國之臺灣土地│
│        │      │月27日│        │銀行板橋分行「帳│
│        │      ├───┼────┤號：000000000000│
│        │      │97年11│70,000元│號」帳戶        │
│        │      │月27日│        │                │
│        │      ├───┼────┤                │
│        │      │97年11│35,000元│                │
│        │      │月28日│        │                │
│        │      ├───┼────┤                │
│        │      │97年11│35,000元│                │
│        │      │月28日│        │                │
│        │      ├───┼────┤                │
│        │      │97年12│30,000元│                │
│        │      │月4 日│        │                │
├────┼───┼───┼────┼────────┤
│5 （起訴│未○○│97年11│5,000 元│劉翔國上開臺灣土│
│書附表編│      │月26日│        │地銀行板橋分行帳│
│號33）  │      ├───┼────┤戶              │
│        │      │97年11│8,000 元│                │
│        │      │月28日│        │                │
├────┼───┼───┼────┼────────┤
│6 （起訴│壬○○│97年12│10,000元│陳建良上開郵局帳│
│書附表編│      │月24日│        │戶              │
│號42）  │      ├───┼────┤                │
│        │      │97年12│28,600元│                │
│        │      │月25日│        │                │
│        │      ├───┼────┤                │
│        │      │97年12│30,000元│                │
│        │      │月25日│        │                │
├────┼───┼───┼────┼────────┤
│7 （起訴│Ｑ○○│97年12│10,000元│陳建良上開郵局帳│
│書附表編│      │月25日│        │戶              │
│號65）  │      ├───┼────┤                │
│        │      │97年12│4,000元 │                │
│        │      │月25日│        │                │
└────┴───┴───┴────┴────────┘
附表五：應沒收之扣押物一覽表。
┌──┬──────────┬──┬────┬──────────────┐
│編號│扣    押    物    品│數量│所有人  │備                       註 │
├──┼──────────┼──┼────┼──────────────┤
│ 1  │NOKIA 牌行動電話（含│1支 │ｔ○○  │供犯罪所用之物，（見警一卷第│
│    │門號「0000-000000 」│    │        │23頁扣押物品目錄表編號3）   │
│    │SIM卡）             │    │        │                            │
├──┼──────────┼──┼────┼──────────────┤
│ 2  │SAMSUNG牌行動電話   │1支 │ｔ○○  │供犯罪所用之物（見警一卷第23│
│    │                    │    │        │頁扣押物品目錄表編號4）     │
├──┼──────────┼──┼────┼──────────────┤
│ 3  │小筆記本            │1本 │ｔ○○  │供犯罪所用之物（見警一卷第24│
│    │                    │    │        │頁扣押物品目錄表編號13）    │
├──┼──────────┼──┼────┼──────────────┤
│ 4  │被害人資料          │1紙 │ｔ○○  │供犯罪所用之物（見警一卷第24│
│    │                    │    │        │頁扣押物品目錄表編號14）    │
├──┼──────────┼──┼────┼──────────────┤
│ 5  │詐騙之金融機構資料  │1紙 │ｔ○○  │供犯罪所用之物（見警一卷第24│
│    │                    │    │        │頁扣押物品目錄表編號15）    │
├──┼──────────┼──┼────┼──────────────┤
│ 6  │SAMSUNG牌行動電話   │2支 │ｔ○○  │犯罪預備之物（見警一卷第23頁│
│    │                    │    │        │扣押物品目錄表編號5、6）    │
├──┼──────────┼──┼────┼──────────────┤
│ 7  │NOKIA牌行動電話     │3支 │ｔ○○  │犯罪預備之物（見警一卷第23頁│
│    │                    │    │        │扣押物品目錄表編號7 、8 、9 │
│    │                    │    │        │）                          │
├──┼──────────┼──┼────┼──────────────┤
│ 8  │MOTOROLA牌行動電話  │1支 │ｔ○○  │犯罪預備之物（見警一卷第23頁│
│    │                    │    │        │扣押物品目錄表編號10）      │
├──┼──────────┼──┼────┼──────────────┤
│ 9  │SMART SKIN牌行動電話│1支 │ｔ○○  │犯罪預備之物（見警一卷第23頁│
│    │                    │    │        │扣押物品目錄表編號11        │
├──┼──────────┼──┼────┼──────────────┤
│ 10 │SAMSUNG牌行動電話   │2支 │Ｘ○○  │供犯罪所用之物（見警一卷第12│
│    │                    │    │        │5 頁扣押物品目錄表編號1 、 2│
│    │                    │    │        │）                          │
├──┼──────────┼──┼────┼──────────────┤
│ 11 │被害人資料卡（尚未匯│2張 │Ｘ○○  │供犯罪所用之物（見警一卷第12│
│    │款）                │    │        │5頁扣押物品目錄表編號6）    │
├──┼──────────┼──┼────┼──────────────┤
│ 12 │教戰守則            │1張 │Ｃ○○  │供犯罪所用之物（見警一卷第22│
│    │                    │    │        │4頁扣押物品目錄表編號1）    │
├──┼──────────┼──┼────┼──────────────┤
│ 13 │NOKIA 牌行動電話（含│1支 │Ｃ○○  │供犯罪所用之物（見警一卷第22│
│    │門號「0000-000000 」│    │        │4頁扣押物品目錄表編號3）    │
│    │SIM卡）             │    │        │                            │
├──┼──────────┼──┼────┼──────────────┤
│ 14 │SAMSUNG 牌行動電話（│1支 │Ｃ○○  │供犯罪所用之物（見警一卷第22│
│    │含門號「0000-000000 │    │        │4頁扣押物品目錄表編號5）    │
│    │」SIM卡）           │    │        │                            │
├──┼──────────┼──┼────┼──────────────┤
│ 15 │口罩                │1個 │Ｃ○○  │供犯罪所用之物（見警一卷第22│
│    │                    │    │        │4頁扣押物品目錄表編號11）   │
├──┼──────────┼──┼────┼──────────────┤
│ 16 │門號「0000-000000 」│1片 │Ｃ○○  │供犯罪所用之物（見警一卷第22│
│    │SIM 卡              │    │        │4頁扣押物品目錄表編號15）   │
├──┼──────────┼──┼────┼──────────────┤
│ 17 │門號「0000-000000 」│1片 │Ｃ○○  │供犯罪所用之物（見警一卷第22│
│    │SIM 卡              │    │        │4頁扣押物品目錄表編號16）   │
├──┼──────────┼──┼────┼──────────────┤
│ 18 │記事紙條            │6張 │Ｓ○○  │供犯罪所用之物（見警一卷第32│
│    │                    │    │        │8 頁扣押物品目錄表編號2 ）  │
├──┼──────────┼──┼────┼──────────────┤
│ 19 │詐騙教戰手冊        │5本 │酉○○  │供犯罪所用之物（見警一卷第37│
│    │                    │    │        │1頁扣押物品目錄表編號1）    │
├──┼──────────┼──┼────┼──────────────┤
│ 20 │詐騙教戰手冊        │4頁 │酉○○  │供犯罪所用之物（見警一卷第37│
│    │                    │    │        │1頁扣押物品目錄表編號2）    │
├──┼──────────┼──┼────┼──────────────┤
│ 21 │行動電話（含門號「09│1支 │酉○○  │供犯罪所用之物（見警一卷第37│
│    │00-000000 」SIM 卡）│    │        │1 頁扣押物品目錄表編號4 ）  │
├──┼──────────┼──┼────┼──────────────┤
│ 22 │口罩                │1個 │Ｒ○○  │供犯罪所用之物（見警一卷第46│
│    │                    │    │        │4 頁扣押物品目錄表編號6 ）  │
├──┼──────────┼──┼────┼──────────────┤
│ 23 │HITACHI 牌行動電話（│1支 │Ｒ○○  │供犯罪所用之物（見警一卷第46│
│    │含門號「 0000-000000│    │        │4頁扣押物品目錄表編號9 ）   │
│    │」SIM卡）           │    │        │                            │
├──┼──────────┼──┼────┼──────────────┤
│ 24 │SAMSUNG 牌行動電話（│1支 │Ｒ○○  │供犯罪所用之物（見警一卷第46│
│    │含門號「0000-000 000│    │        │4頁扣押物品目錄表編號10）   │
│    │」SIM 卡）          │    │        │                            │
├──┴──────────┴──┴────┴──────────────┘
附表六：不予沒收之扣押物一覽表
┌──┬─────────┬───┬────┬──────────────┐
│編號│扣   押    物   品│數  量│所 有 人│備                        註│
├──┼─────────┼───┼────┼──────────────┤
│ 1  │現金              │70,000│ｔ○○  │警一卷第23頁扣押物品目錄表編│
│    │                  │元    │        │號1                         │
├──┼─────────┼───┼────┼──────────────┤
│ 2  │門號「0000-000000 │1支   │黃梓玲  │警一卷第89頁扣押物品目錄表編│
│    │」號行動電話      │      │        │號1                         │
├──┼─────────┼───┼────┼──────────────┤
│ 3  │QLA行動電話       │1支   │黃梓玲  │警一卷第89頁扣押物品目錄表編│
│    │                  │      │        │號2                         │
├──┼─────────┼───┼────┼──────────────┤
│ 4  │門號「0000-000000 │1支   │Ｘ○○  │警一卷第125 頁扣押物品目錄表│
│    │」號行動電話      │      │        │編號3                       │
├──┼─────────┼───┼────┼──────────────┤
│ 5  │門號「0000-000000 │1支   │Ｘ○○  │警一卷第125 頁扣押物品目錄表│
│    │」行動電話        │      │        │編號4                       │
├──┼─────────┼───┼────┼──────────────┤
│ 6  │WIN牌行動電話     │1支   │Ｘ○○  │警一卷第125 頁扣押物品目錄表│
│    │                  │      │        │編號5                       │
├──┼─────────┼───┼────┼──────────────┤
│ 7  │門號「0000-000000 │1片   │Ｘ○○  │警一卷第125 頁扣押物品目錄表│
│    │」SIM卡           │      │        │編號7                       │
├──┼─────────┼───┼────┼──────────────┤
│ 8  │SAMSUNG 牌行動電話│1支   │Ｎ○○  │警一卷第189 頁扣押物品目錄表│
│    │（含門號「0000-000│      │        │編號1                       │
│    │166」SIM卡）      │      │        │                            │
├──┼─────────┼───┼────┼──────────────┤
│ 9  │SIM卡             │1片   │Ｎ○○  │警一卷第189 頁扣押物品目錄表│
│    │                  │      │        │編號2                       │
├──┼─────────┼───┼────┼──────────────┤
│ 10 │申辦手機獎金辦法單│1張   │Ｎ○○  │警一卷第189 頁扣押物品目錄表│
│    │                  │      │        │編號3                       │
├──┼─────────┼───┼────┼──────────────┤
│ 11 │手機申辦費用公告單│1張   │Ｎ○○  │警一卷第189 頁扣押物品目錄表│
│    │                  │      │        │編號4                       │
├──┼─────────┼───┼────┼──────────────┤
│ 12 │門號「0000-000000 │1支   │Ｃ○○  │警一卷第224 頁扣押物品目錄表│
│    │」號行動電話      │      │        │編號2                       │
├──┼─────────┼───┼────┼──────────────┤
│ 13 │MOTOROLA牌行動電話│1支   │Ｃ○○  │警一卷第224 頁扣押物品目錄表│
│    │                  │      │        │編號4                       │
├──┼─────────┼───┼────┼──────────────┤
│ 14 │門號「0000-000000 │1支   │Ｃ○○  │警一卷第224 頁扣押物品目錄表│
│    │」號行動電話      │      │        │編號6                       │
├──┼─────────┼───┼────┼──────────────┤
│ 15 │MASHI MARO手機    │1支   │Ｃ○○  │警一卷第224 頁扣押物品目錄表│
│    │                  │      │        │編號7                       │
├──┼─────────┼───┼────┼──────────────┤
│ 16 │張富明郵政儲金簿00│1本   │Ｃ○○  │警一卷第224 頁扣押物品目錄表│
│    │000000000000（含金│      │        │編號8                       │
│    │融卡2張、印章1枚）│      │        │                            │
├──┼─────────┼───┼────┼──────────────┤
│ 17 │Ｃ○○郵政儲金簿  │1本   │Ｃ○○  │警一卷第224 頁扣押物品目錄表│
│    │00000000000000（含│      │        │編號9                       │
│    │金融卡1張）       │      │        │                            │
├──┼─────────┼───┼────┼──────────────┤
│ 18 │張富明華南銀行存摺│1本   │Ｃ○○  │警一卷第224 頁扣押物品目錄表│
│    │000000000000（含印│      │        │編號10                      │
│    │章1枚）           │      │        │                            │
├──┼─────────┼───┼────┼──────────────┤
│ 19 │黑色短袖T恤       │1件   │Ｃ○○  │警一卷第225 頁扣押物品目錄表│
│    │                  │      │        │編號12                      │
├──┼─────────┼───┼────┼──────────────┤
│ 20 │紅黑色長袖外套    │1件   │Ｃ○○  │警一卷第225 頁扣押物品目錄表│
│    │                  │      │        │編號13                      │
├──┼─────────┼───┼────┼──────────────┤
│ 21 │黑色長袖外套      │1件   │Ｃ○○  │警一卷第225 頁扣押物品目錄表│
│    │                  │      │        │編號14                      │
├──┼─────────┼───┼────┼──────────────┤
│ 22 │現金（新台幣）    │20,000│Ｃ○○  │警一卷第225 頁扣押物品目錄表│
│    │                  │元    │        │編號17                      │
├──┼─────────┼───┼────┼──────────────┤
│ 23 │現金（新台幣）    │1,1000│Ｃ○○  │警一卷第225 頁扣押物品目錄表│
│    │                  │元    │        │編號17                      │
├──┼─────────┼───┼────┼──────────────┤
│ 24 │門號「0000-000000 │1支   │Ｓ○○  │警一卷第323 頁扣押物品目錄表│
│    │」號行動電話      │      │        │編號1                       │
│    │                  │      │        │                            │
├──┼─────────┼───┼────┼──────────────┤
│ 25 │門號「0000-000000 │1支   │Ｓ○○  │警一卷第328 頁扣押物品目錄表│
│    │」號行動電話      │      │        │編號1                       │
│    │                  │      │        │                            │
├──┼─────────┼───┼────┼──────────────┤
│ 26 │門號「0000-000000 │1支   │酉○○  │警一卷第371 頁扣押物品目錄表│
│    │」號行動電話      │      │        │編號3                       │
├──┼─────────┼───┼────┼──────────────┤
│ 27 │行動電話          │1支   │酉○○  │警一卷第371 頁扣押物品目錄表│
│    │                  │      │        │編號5                       │
├──┼─────────┼───┼────┼──────────────┤
│ 28 │門號「0000-000000 │1張   │Ｒ○○  │警一卷第464 頁扣押物品目錄表│
│    │」SIM卡           │      │        │編號1                       │
├──┼─────────┼───┼────┼──────────────┤
│ 29 │ELIYA 牌行動電話（│1支   │Ｒ○○  │警一卷第464 頁扣押物品目錄表│
│    │含門號「0000-00000│      │        │編號2                       │
│    │9 」SIM卡）       │      │        │                            │
├──┼─────────┼───┼────┼──────────────┤
│ 30 │現金（新台幣）    │52,400│Ｒ○○  │警一卷第464 頁扣押物品目錄表│
│    │                  │元    │        │編號3                       │
├──┼─────────┼───┼────┼──────────────┤
│ 31 │臺北富邦銀行卡號「│1張   │Ｒ○○  │警一卷第464 頁扣押物品目錄表│
│    │0000000000000000」│      │        │編號4                       │
│    │金融卡            │      │        │                            │
├──┼─────────┼───┼────┼──────────────┤
│ 32 │筆記本            │1本   │Ｒ○○  │警一卷第464 頁扣押物品目錄表│
│    │                  │      │        │編號5                       │
├──┼─────────┼───┼────┼──────────────┤
│ 33 │長褲              │1件   │Ｒ○○  │警一卷第464 頁扣押物品目錄表│
│    │                  │      │        │編號7                       │
├──┼─────────┼───┼────┼──────────────┤
│ 34 │短袖T恤           │1件   │Ｒ○○  │警一卷第464 頁扣押物品目錄表│
│    │                  │      │        │編號8                       │
├──┼─────────┼───┼────┼──────────────┤
│ 35 │MP4手機           │1支   │Ｒ○○  │警一卷第464 頁扣押物品目錄表│
│    │                  │      │        │編號11                      │
└──┴─────────┴───┴────┴──────────────┘

司法院資訊處製作；財團法人民間司法改革基金會備份。
